---
title: "02_preliminary_analyses"
author: "Roxanne Leblanc"
date: "2026-06-04"
output: pdf_document
---

# 2. Analyses préliminaires
Import data
```{r}
data <- read.csv(here("data", "raw", "data.csv"))
```

## 2.1 Retirer les participants sur la base des critères d'exclusion
Retrait des participants screenés sur la base des critères suivants :
(i) Ne pas être fluide en anglais - 0 exclusions
(ii) avoir une contre-indication à l’imagerie par résonance magnétique (implants ferromagnétiques irréversibles ou appareils dentaires, claustrophobie) - 2 exclusions
(iii) présenter un trouble neurologique majeur - 13 exclusions
(iv) avoir un âge gestationnel inférieur à 28 semaines ou un poids à la naissance inférieur à 1200 grammes - 0 exclusions
(v) avoir présenté des complications à la naissance ayant entraîné une hospitalisation de plus d’un mois - 0 exclusions
(vi) avoir une vision non corrigée - 0 exclusions
(vii) avoir un diagnostic actuel de schizophrénie, de trouble du spectre autistique modéré ou sévère, de déficience intellectuelle, ou un trouble connu lié à l’alcool ou aux substances - 226 exclusions
(viii) avoir initié une contraception hormonale avant T0/ne pas avoir répondu à la question/avoir répondu je sais pas - 52 exclusions
(ix) prendre une médication susceptible d’influencer le développement cérébral (pas sûre)
(x) présenter une condition neurologique diagnostiquée
(xi) avoir subi un traumatisme crânien - 404 exclusions
(xii) avoir des images IRM recommandées comme exclusion - 425 exclusions
(xiii) ne pas avoir de données concernant la prise de CO/avoir des données incohérentes (ex: rapporter une utilisation de CH dans la question 1, mais pas dans la question 2) - 122 exclusions

11 858 participants potentiels ont été screenés. Après exclusion, on a un échantillon de 10 691. particicipants.
la nouvelle base de données avec seulement les participant inclus se nomme data_filtered.
```{r}

# nombre de participants screenés
n_distinct(data$participant_id) # 11 866

# anglais
data <- data %>%
  group_by(participant_id) %>%
  mutate(
    exclu_anglais = ifelse(
      any(ab_p_screen__eng_001 == "0" | ab_p_screen__eng_001__01 == "0", na.rm = TRUE),
      "1", "0"
    )
  ) %>%
  ungroup()

sum(unique(data$participant_id[data$exclu_anglais == "1"]) %>% length()) # aucun ppt exclu

# IRM
data <- data %>%
  group_by(participant_id) %>%
  mutate(
    exclu_claustro = ifelse(
      any(
        ab_p_screen__claustro_001 == "1" |
        ab_p_screen__claustro_001__01 == "1" |
        ab_p_screen__concern_001__02 == "1" |
        ab_p_screen__metal_002__02 == "0" |
        ab_p_screen__metal_002__03 == "0" |
        ab_p_screen__metal_004__04 == "1" |
        ab_p_screen__metal_006 == "1" |
        ab_p_screen__metal_007 == "1" |
        ab_p_screen__weight_001__01 == "0",
        na.rm = TRUE
      ),
      "1", "0"
    )
  ) %>%
  ungroup()

sum(unique(data$participant_id[data$exclu_claustro == "1"]) %>% length()) # 2 ppts exclus


# trouble neurologique
data <- data %>% 
  group_by(participant_id) %>% 
  mutate(
    exclu_neuro = ifelse(
      any(
        ab_p_screen__med_002 == "1" |
        ab_p_screen__med_003 == "1" |
        ab_p_screen__med_004 == "1" |
        ab_p_screen__med_005 == "1" |
        ab_p_screen__med_006 == "1" |
        ab_p_screen__med_007 == "1" |
        ab_p_screen__med_009__01 == "1" |
        ab_p_screen__med_009__02 == "1" |
        ab_p_screen__scan_001__01 == "1",
        na.rm = TRUE
      ),
      "1", "0"
    )
  ) %>% 
  ungroup()

sum(unique(data$participant_id[data$exclu_neuro == "1"]) %>% length()) # 13 ppt exclus

# prématuré
data <- data %>%
  group_by(participant_id) %>%
  mutate(
    exclu_premature = ifelse(
      any(
        ab_p_screen__med_010 == "1" |
        ab_p_screen__med_010__01 == "1" |
        ab_p_screen__med_010__04 == "1",
        na.rm = TRUE
      ),
      "1", "0"
    )
  ) %>%
  ungroup()

sum(unique(data$participant_id[data$exclu_premature == "1"]) %>% length()) # 0 ppt exclus

# vision
data <- data %>%
  group_by(participant_id) %>%
  mutate(
    exclu_vision = ifelse(
      any(ab_p_screen__med_001__02 == "0", na.rm = TRUE),
      "1", "0"
    )
  ) %>%
  ungroup()

sum(unique(data$participant_id[data$exclu_vision == "1"]) %>% length()) # 0 ppt exclus

# schizo
data <- data %>%
  group_by(participant_id) %>%
  mutate(
    exclu_schizo = ifelse(
      any(ab_p_screen__med_012 == "1", na.rm = TRUE),
      "1", "0"
    )
  ) %>%
  ungroup()

sum(unique(data$participant_id[data$exclu_schizo == "1"]) %>% length()) # 3 ppt exclus

# TSA
data <- data %>%
  group_by(participant_id) %>%
  mutate(
    exclu_tsa = ifelse(
      any(ab_p_screen__med_013 == "1", na.rm = TRUE),
      "1", "0"
    )
  ) %>%
  ungroup()

sum(unique(data$participant_id[data$exclu_tsa == "1"]) %>% length()) # 201 ppt exclus

# autre condition psychologique
data <- data %>%
  group_by(participant_id) %>%
  mutate(
    exclu_otherpsy = ifelse(
      any(ab_p_screen__med_017__01 == "1", na.rm = TRUE),
      "1", "0"
    )
  ) %>%
  ungroup()

sum(unique(data$participant_id[data$exclu_otherpsy == "1"]) %>% length()) # 1 ppt exclu

# DI
data <- data %>%
  group_by(participant_id) %>%
  mutate(
    exclu_di = ifelse(
      any(ab_p_screen__med_014 == "0" | ab_p_screen__med_016 == "1", na.rm = TRUE),
      "1", "0"
    )
  ) %>%
  ungroup()

sum(unique(data$participant_id[data$exclu_di == "1"]) %>% length()) # 19 ppt exclus

# substance
data <- data %>%
  group_by(participant_id) %>%
  mutate(
    exclu_substance = ifelse(
      any(ab_p_screen__med_015 == "1", na.rm = TRUE),
      "1", "0"
    )
  ) %>%
  ungroup()

sum(unique(data$participant_id[data$exclu_substance == "1"]) %>% length()) # 1 ppt exclu

# CH avant T0
data <- data %>%
  group_by(participant_id) %>%
  mutate(
    exclu_coT0 = ifelse(
      any(ph_y_pds__f_002__05 %in% c(1, 999, 777) & session_id == "ses-00A", na.rm = TRUE),
      "1", "0"
    )
  ) %>%
  ungroup()

sum(unique(data$participant_id[data$exclu_coT0 == "1"]) %>% length()) # 52 ppt exclu

# médication comment faire?

# TBI
data <- data %>% 
  group_by(participant_id) %>% 
  mutate(
    exclu_tbi = ifelse(
  any(ab_p_screen__tbi_001 == "1" |
        ab_p_screen__tbi_002 == "1" |
        ab_p_screen__tbi__scan_001__01 == "1"|
        ph_p_otbi_tbiworst == "3"|
        ph_p_otbi_tbiworst == "4"|
        ph_p_otbi_tbiworst == "5" ,na.rm = TRUE),
  "1", "0"
  )
) %>% 
ungroup()

sum(unique(data$participant_id[data$exclu_tbi == "1"]) %>% length()) # 404 ppt exclus

# inclusion image IRM
data <- data %>%
  group_by(participant_id) %>%
  mutate(
    exclu_irm = ifelse(
      mr_y_qc__incl__smri__t1_indicator != 1,
      "1",
      "0"
    )
  ) %>%
  ungroup()

sum(unique(data$participant_id[data$exclu_irm == "1"]) %>% length()) # 425 ppts exclus

# donnée CO

data <- data %>%
  group_by(participant_id) %>%
  mutate(
    exclu_coNA = ifelse(
      first(ab_g_stc__cohort_sex) == 2 &
      all(
        is.na(ph_y_pds__f_002__05__01__v1) &
        is.na(ph_y_pds__f_002__05) &
        is.na(ph_y_pds__f_002__05__01)
      ),
      "1",
      "0"
    )
  ) %>%
  ungroup()


sum(unique(data$participant_id[data$exclu_coNA == "1"]) %>% length()) # 0 ppt

data <- data %>%
  group_by(participant_id) %>%
  mutate(
    exclu_co_incoherent = ifelse(
      any(
        ph_y_pds__f_002__05 == 1 &
        !(
          ph_y_pds__f_002__05__01 == 1 |
          ph_y_pds__f_002__05__01__v1 %in% c(1,2,3,4,5,6)
        ),
        na.rm = TRUE
      ),
      "1",
      "0"
    )
  ) %>%
  ungroup()

sum(unique(data$participant_id[data$exclu_co_incoherent == "1"]) %>% length()) # 122 ppt


# création de la base de données sans les participants exclus : data_filtered
cols_exclu <- grep("^exclu_", names(data), value = TRUE)
data_filtered <- data %>%
  group_by(participant_id) %>%
  filter(
    !any(across(all_of(cols_exclu), ~ .x == "1"), na.rm = TRUE)
  ) %>%
  ungroup()

# compter le nombre de participants restants
n_distinct(data_filtered$participant_id) # 10 492 ppt

```



## 2.2 Calcul et création des variables pour les analyses
Création des variables suivantes et explication :

- statut pubertaire : addition des scores aux items communs aux deux sexes, et spécifiques pour chacun des sexes.

- co : variable dont la valeur peut changer à chaque temps de mesure. gars = 0. Les filles qui n'ont pas commencé leurs règles ne recoivent pas la question sur l'utilisation de contraception, alors incluses dans le groupe de non-utilisatrices par défaut = 1. Filles qui rapportent l'utilisation de CO = 2. Filles qui rapportent l'utilisation d'un autre type de CH = 3

- co_longi : variable qui a la même valeur pour tous les temps de mesure. gars = 0, filles qui n'ont pas commencé leurs règles/qui n'ont jamais pris de CO sur tous les temps de mesure = 1, filles qui ont rapporté prendre un CO à au moins 1 temps de mesure = 2.Filles qui ont rapporté prendre un autre type de CH à au moins 1 temps de mesure = 3

- ch : variable dont la valeur peut changer à chaque temps de mesure. gars = 0. Les filles qui n'ont pas commencé leurs règles ne recoivent pas la question sur l'utilisation de contraception, alors incluses dans le groupe de non-utilisatrices par défaut = 1. Filles qui rapportent l'utilisation de CH = 2.

- ch_longi: variable qui a la même valeur pour tous les temps de mesure. gars = 0, filles qui n'ont pas commencé leurs règles/qui n'ont jamais pris de CH sur tous les temps de mesure = 1, filles qui ont rapporté prendre un CH à au moins 1 temps de mesure = 2.

- ple : nombre d'événements d'adversité vécus au cours de la vie tels qu'indiqués au temps 6. score de 1 chaque fois que la personne répond oui (34 items). variable continue

- ple_cat : variable catégorielle du score d'événements d'adversité. +- 1 EC

- session_id_continu : mettre le temps en mois (continu) pour pouvoir comparer les pentes entre les groupes

```{r}

# changer les "n/a" des colonnes en charactères en vrais NA pour que les fonctions les détectent
data_filtered <- data_filtered %>%
  mutate(across(where(is.character), ~ na_if(., "n/a")))

# création du score de statut pubertaire

data_filtered  <- data_filtered %>%
  mutate(
    across(
      c(ph_y_pds_001,
        ph_y_pds_002,
        ph_y_pds_003,
        ph_y_pds__m_001,
        ph_y_pds__m_002,
        ph_y_pds__f_001,
        ph_y_pds__f_002),
      ~ as.numeric(.) %>% replace(. %in% c(777, 999), NA)
    )
  )

data_filtered  <- data_filtered  %>%
  mutate(
    puberty = case_when(
      ab_g_stc__cohort_sex == 1 ~
        rowSums(across(c(ph_y_pds_001,
                          ph_y_pds_002,
                          ph_y_pds_003,
                          ph_y_pds__m_001,
                          ph_y_pds__m_002)),
                na.rm = TRUE),
      ab_g_stc__cohort_sex == 2 ~
        rowSums(across(c(ph_y_pds_001,
                          ph_y_pds_002,
                          ph_y_pds_003,
                          ph_y_pds__f_001,
                          ph_y_pds__f_002)),
                na.rm = TRUE),
      TRUE ~ NA_real_
    )
  )

# créer une variable catégorielle de groupes de co : homme, fille pas CO, fille co 

data_filtered$co <- NA

data_filtered$co[
  data_filtered$ab_g_stc__cohort_sex == "1"
] <- 0

  

data_filtered$co[
  data_filtered$ab_g_stc__cohort_sex == "2" &
  ( data_filtered$ph_y_pds__f_002__05 == 0 |
    is.na(data_filtered$ph_y_pds__f_002__05)
    )
] <- 1

data_filtered$co[
  data_filtered$ab_g_stc__cohort_sex == "2" &
  (
    data_filtered$ph_y_pds__f_002__05__01 == 1 |
    data_filtered$ph_y_pds__f_002__05__01__v1 == "1"
  )
] <- 2


data_filtered$co[
  data_filtered$ab_g_stc__cohort_sex == "2" &
  (data_filtered$ph_y_pds__f_002__05__01__v1 %in% c(2,3,4,5,6)
  )
] <- 3

data_filtered$co <- as.factor(data_filtered$co)

count <- data_filtered %>%
  group_by(session_id, co) %>%
  summarise(frequence = n(), .groups = "drop")

# créer la variable de CO longitudinale (groupe CO dès que rapporte utilisation de de CO à 1 temps de mesure)

data_filtered$co_longi <- NA


data_filtered$co_longi[
  data_filtered$ab_g_stc__cohort_sex == "1"
] <- 0


data_filtered$co_longi[
  ave(
    data_filtered$co == 2,
    data_filtered$participant_id,
    FUN = any
  )
] <- 2


data_filtered$co_longi[
  ave(
    data_filtered$co == 3,
    data_filtered$participant_id,
    FUN = any
  )
] <- 3


data_filtered$co_longi[
  data_filtered$ab_g_stc__cohort_sex == "2" &
  !ave(
    data_filtered$co %in% c(2, 3),
    data_filtered$participant_id,
    FUN = any
  )
] <- 1


data_filtered$co_longi <- as.factor(data_filtered $co_longi)

count <- data_filtered %>%
  group_by(session_id, co_longi) %>%
  summarise(frequence = n(), .groups = "drop")

# vérifie que la valeur de co_longi est stable au sein d'un participant
data_filtered %>%
  group_by(participant_id) %>%
  summarise(n_valeurs_distinctes = n_distinct(co_longi, na.rm = TRUE)) %>%
  filter(n_valeurs_distinctes > 1) %>%
  nrow()

# créer une variable catégorielle de groupes de ch : homme, fille pas CH, fille ch

data_filtered$ch <- NA

data_filtered$ch[
  data_filtered$ab_g_stc__cohort_sex == "1"
] <- 0

data_filtered$ch[
  data_filtered$ab_g_stc__cohort_sex == "2" &
  ( data_filtered$ph_y_pds__f_002__05 == 0 |
    is.na(data_filtered$ph_y_pds__f_002__05)
    )
] <- 1


data_filtered$ch[
  data_filtered$ab_g_stc__cohort_sex == "2" &
  ( data_filtered$ph_y_pds__f_002__05 == 1 |
      data_filtered$ph_y_pds__f_002__05__01__v1 %in% c(1,2,3,4,5,6)
  )
] <- 2

data_filtered$ch <- as.factor(data_filtered$ch)

count <- data_filtered %>%
  group_by(session_id, ch) %>%
  summarise(frequence = n(), .groups = "drop")

# créer la variable de CH longitudinale (groupe CH dès que rapporte utilisation de de CH à 1 temps de mesure)

data_filtered$ch_longi <- NA

data_filtered$ch_longi[
  data_filtered$ab_g_stc__cohort_sex == "1"
] <- 0

data_filtered$ch_longi[
  ave(
    data_filtered$ch == 2,
    data_filtered$participant_id,
    FUN = any
  )
] <- 2

data_filtered$ch_longi[
  data_filtered$ab_g_stc__cohort_sex == "2" &
  !ave(
    data_filtered$ch == 2,
    data_filtered$participant_id,
    FUN = any
  )
] <- 1


data_filtered$ch_longi <- as.factor(data_filtered $ch_longi)

count <- data_filtered %>%
  group_by(session_id, ch_longi) %>%
  summarise(frequence = n(), .groups = "drop")

# vérifie que la valeur de ch_longi est stable au sein d'un participant
data_filtered %>%
  group_by(participant_id) %>%
  summarise(n_valeurs_distinctes = n_distinct(ch_longi, na.rm = TRUE)) %>%
  filter(n_valeurs_distinctes > 1) %>%
  nrow()

# life events 

cols <- sprintf("mh_y_ple_%03d", 1:34)
data_filtered[, cols]
lapply(data_filtered[, cols], unique)

data_filtered$ple_total <- 0

items_num <- c(
  sprintf("mh_y_ple_%03d", 1:7),
  sprintf("mh_y_ple_%03d", 9:25)
)

data_filtered$ple_total <- data_filtered$ple_total +
  rowSums(data_filtered[, items_num] == 1, na.rm = TRUE)

items_char <- c(
  "mh_y_ple_008",
  sprintf("mh_y_ple_%03d", 26:34)
)

data_filtered$ple_total <- data_filtered$ple_total +
  rowSums(data_filtered[, items_char] == "1", na.rm = TRUE)

summary(data_filtered$ple_total)
table(data_filtered$ple_total)

# life events catégoriel

mean_ple <- mean(data_filtered$ple_total, na.rm = TRUE)

sd_ple <- sd(data_filtered$ple_total, na.rm = TRUE)

data_filtered$ple_cat <- ifelse(
  data_filtered$ple_total > (mean_ple + sd_ple), "high",
  ifelse(
    data_filtered$ple_total < (mean_ple - sd_ple), "low",
    "mean"
  )
)

data_filtered$ple_cat <- factor(
  data_filtered$ple_cat,
  levels = c("low", "mean", "high")
)

data_filtered %>% 
  group_by(co_longi) %>% 
  summarise(frequence = n(), .groups = "drop")

# session_id continu

data_filtered$session_id_continu <- NA

data_filtered$session_id_continu[
  data_filtered$session_id == "ses-00A"
] <- 0

data_filtered$session_id_continu[
  data_filtered$session_id == "ses-01A"
] <- 1

data_filtered$session_id_continu[
  data_filtered$session_id == "ses-02A"
] <- 2

data_filtered$session_id_continu[
  data_filtered$session_id == "ses-03A"
] <- 3

data_filtered$session_id_continu[
  data_filtered$session_id == "ses-04A"
] <- 4

data_filtered$session_id_continu[
  data_filtered$session_id == "ses-05A"
] <- 5

data_filtered$session_id_continu[
  data_filtered$session_id == "ses-06A"
] <- 6



write.csv(data_filtered,here("data/processed/data_filtered.csv"), row.names = FALSE)

```

## 2.3 Covariables

Parmi les covariables potentielles, seules celles qui diffèrent entre les groupes de CO_longi un seuil conservateur de p < .1 seront incluses dans les analyses.
Variables associées :

- ethnicité
- revenu
-importance religion
- life events

```{r}


# ethnicité
freq_ethnicite <- table(data_filtered$co_longi, data_filtered$ab_g_stc__cohort_ethnrace__meim)
freq_ethnicite
prop.table(freq_ethnicite, margin = 1) * 100

chi_ethnicite <- table(data_filtered$co_longi,
                       data_filtered$ab_g_stc__cohort_ethnrace__meim)

chisq.test(chi_ethnicite) # sig

# revenu
freq_revenu <- table(data_filtered$co_longi, data_filtered$ab_p_demo__income__hhold_001__v01)
freq_revenu
prop.table(freq_revenu, margin = 1) * 100

chi_revenu <- table(data_filtered$co_longi,
                       data_filtered$ab_p_demo__income__hhold_001__v01)

chisq.test(chi_revenu) # sig


# importance religion
freq_impreligion <- table(data_filtered$co_longi, data_filtered$ab_p_demo__relig_003)
freq_impreligion
prop.table(freq_impreligion, margin = 1) * 100

chi_impreligion <- table(data_filtered$co_longi,
                       data_filtered$ab_p_demo__relig_003)

chisq.test(chi_impreligion) # sig


# life events

freq_ple <- table(data_filtered$co_longi, data_filtered$ple_cat)
freq_ple
prop.table(freq_ple, margin = 1) * 100

chi_ple <- table(data_filtered$co_longi,
                       data_filtered$ple_cat)

chisq.test(chi_ple) # sig

data_filtered %>% 
  group_by(co_longi) %>% 
  summarise(mean(ple_total, na.rm = TRUE))


```

## 2.4 Création de la BDD avec les VDs, VIs et covariables définitives
le tableau de données qui contient les VDS (épaisseur corticale et volume de matière grise, atlas desikan, destrieux et sous-cortical), les VIS et les covariables se domme data_analyses. 
```{r}
data_analyses <- data_filtered %>%
  select(
    participant_id,
    session_id,
    session_id_continu,
    co,
    co_longi,
    ch,
    ch_longi,
    
    ab_g_dyn__design_site,
    ab_g_dyn__design_mr__model,
    
    puberty,
    ab_g_stc__cohort_sex,
    ph_y_pds__f_002,
    ph_y_pds__f_002__05__01__v1,
    ab_g_stc__cohort_ethnrace__meim,
    ab_p_demo__income__hhold_001__v01,
    ab_p_demo__relig_003,
    ple_cat,
    
    starts_with("mr_y_smri__thk__dsk"),
    starts_with("mr_y_smri__thk__dst"),
    starts_with("mr_y_smri__vol__aseg"), # mr_y_smri__vol__aseg__icv_sum TIV est dans ce tableau
    starts_with("mr_y_smri__vol__dsk"),
    starts_with("mr_y_smri__vol__dst")
    
    
  )

write.csv(data_analyses,here("data/processed/data_analyses.csv"), row.names = FALSE)

```

## 2.5 Création des différentes bases de données
data_CO contient les garçons, les filles qui n'ont jamais utilisé de CO et qui ont leurs règles à T4, ainsi que les utilisatrices de CO uniquement: Toutes les filles ayant rapporté l'utilisation d'une autre forme de CH sont exclues. 

data_CO_clean contient les garçons, les filles qui n'ont jamais utilisé de CO, ainsi que les utilisatrices qui ont commencé après T3 (pour le moment, à suivre) : parce que celles qui commentcent tôt vs tard est-ce qu'on peut vrm les mettre dans le même groupe? sous analyse par la suite ?

data_ct_dsk : contient seulement les données d'épaisseur corticale avec atlas desikan
data_ct_dst : contient seulement les données d'épaisseur corticale avec atlas destrieux
data_vol_aseg : contient seulement les données de volume sous-cortical
data_vol_dsk : contient seulement les données de volume avec atlas desikan
data_vol_dst :  contient seulement les données de volume avec atlas destrieux

```{r data_CO}

count <- data_analyses %>%
  group_by(session_id, co) %>%
  summarise(frequence = n(), .groups = "drop")

count <- data_analyses %>%
  group_by(session_id, co_longi) %>%
  summarise(frequence = n(), .groups = "drop")

data_CO <- data_analyses %>%
  group_by(participant_id) %>%
  filter(!any(co_longi == 3, na.rm = TRUE)) %>%
  ungroup()

count <- data_CO %>%
  group_by(session_id, co) %>%
  summarise(frequence = n(), .groups = "drop")

count <- data_CO %>%
  group_by(session_id, co_longi) %>%
  summarise(frequence = n(), .groups = "drop")

write.csv(data_CO,here("data/processed/data_CO.csv"), row.names = FALSE)
```

```{r data_CO_clean }

count <- data_CO %>%
  group_by(session_id, co) %>%
  summarise(frequence = n(), .groups = "drop")

data_CO_clean <- data_CO %>%
  filter(
    !participant_id %in% (
      data_CO %>%
        filter(session_id == "ses-03A", co == 2) %>%
        pull(participant_id)
    )
  )

count <- data_CO_clean %>%
  group_by(session_id, co) %>%
  summarise(frequence = n(), .groups = "drop")
count <- data_CO_clean %>%
  group_by(session_id, co_longi) %>%
  summarise(frequence = n(), .groups = "drop")

write.csv(data_CO_clean,here("data/processed/data_CO_clean.csv"), row.names = FALSE)


```

```{r data_ct_dsk}
data_ct_dsk <- data_CO_clean %>%
  select(
    participant_id,
    session_id,
    session_id_continu,
    co,
    co_longi,
    ch,
    ch_longi,
    
    ab_g_dyn__design_site,
    ab_g_dyn__design_mr__model,
    mr_y_smri__vol__aseg__icv_sum,
    
    puberty,
    ab_g_stc__cohort_sex,
    ph_y_pds__f_002,
    ph_y_pds__f_002__05__01__v1,
    ab_g_stc__cohort_ethnrace__meim,
    ab_p_demo__income__hhold_001__v01,
    ab_p_demo__relig_003,
    ple_cat,
    
    starts_with("mr_y_smri__thk__dsk")
  )

write.csv(data_ct_dsk,here("data/processed/data_ct_dsk.csv"), row.names = FALSE)

```

```{r data_ct_dst}

data_ct_dst <- data_CO_clean %>%
  select(
    participant_id,
    session_id,
    session_id_continu,
    co,
    co_longi,
    ch,
    ch_longi,
    
    ab_g_dyn__design_site,
    ab_g_dyn__design_mr__model,
    mr_y_smri__vol__aseg__icv_sum,
    
    puberty,
    ab_g_stc__cohort_sex,
    ph_y_pds__f_002,
    ph_y_pds__f_002__05__01__v1,
    ab_g_stc__cohort_ethnrace__meim,
    ab_p_demo__income__hhold_001__v01,
    ab_p_demo__relig_003,
    ple_cat,
    
    starts_with("mr_y_smri__thk__dst")
  )

write.csv(data_ct_dst,here("data/processed/data_ct_dst.csv"), row.names = FALSE)
```

```{r data_vol_aseg}

data_vol_aseg <- data_CO_clean %>%
  select(
    participant_id,
    session_id,
    session_id_continu,
    co,
    co_longi,
    ch,
    ch_longi,
    
    ab_g_dyn__design_site,
    ab_g_dyn__design_mr__model, # mr_y_smri__vol__aseg__icv_sum est deja dedans
    
    puberty,
    ab_g_stc__cohort_sex,
    ph_y_pds__f_002,
    ph_y_pds__f_002__05__01__v1,
    ab_g_stc__cohort_ethnrace__meim,
    ab_p_demo__income__hhold_001__v01,
    ab_p_demo__relig_003,
    ple_cat,
    
    starts_with("mr_y_smri__vol__aseg")
  )

write.csv(data_vol_aseg,here("data/processed/data_vol_aseg.csv"), row.names = FALSE)
```

```{r data_vol_dsk}
data_vol_dsk <- data_CO_clean %>%
  select(
    participant_id,
    session_id,
    session_id_continu,
    co,
    co_longi,
    ch,
    ch_longi,
    
    ab_g_dyn__design_site,
    ab_g_dyn__design_mr__model,
    mr_y_smri__vol__aseg__icv_sum,
    
    puberty,
    ab_g_stc__cohort_sex,
    ph_y_pds__f_002,
    ph_y_pds__f_002__05__01__v1,
    ab_g_stc__cohort_ethnrace__meim,
    ab_p_demo__income__hhold_001__v01,
    ab_p_demo__relig_003,
    ple_cat,
    
    starts_with("mr_y_smri__vol__dsk")
  )

write.csv(data_vol_dsk,here("data/processed/data_vol_dsk.csv"), row.names = FALSE)
```

```{r data_vol_dst}
data_vol_dst <- data_CO_clean %>%
  select(
    participant_id,
    session_id,
    session_id_continu,
    co,
    co_longi,
    ch,
    ch_longi,
    
    ab_g_dyn__design_site,
    ab_g_dyn__design_mr__model,
    mr_y_smri__vol__aseg__icv_sum,
    
    puberty,
    ab_g_stc__cohort_sex,
    ph_y_pds__f_002,
    ph_y_pds__f_002__05__01__v1,
    ab_g_stc__cohort_ethnrace__meim,
    ab_p_demo__income__hhold_001__v01,
    ab_p_demo__relig_003,
    ple_cat,
    
    starts_with("mr_y_smri__vol__dst")
  )

write.csv(data_vol_dst,here("data/processed/data_vol_dst.csv"), row.names = FALSE)
```

## 2.6 Analyses descriptives

```{r data_CO_clean}

#nombre de personnes par temps de mesure
table(data_CO_clean$session_id)  

# nombre de personnes dans chaque groupe ####
count <- data_CO_clean %>%
  group_by(session_id, co ) %>%
  summarise(frequence = n(), .groups = "drop")


count <- data_CO_clean %>%
  distinct(participant_id, co_longi) %>%   
  group_by(co_longi) %>%
  summarise(
    nb_participants = n(),               
    .groups = "drop"
  )

# vérification que fréquences CO équivalentes à fréquences CH

count <- data_CO_clean %>%
  group_by(session_id, ch ) %>%
  summarise(frequence = n(), .groups = "drop")

count <- data_CO_clean %>%
  distinct(participant_id, ch_longi) %>%   
  group_by(ch_longi) %>%
  summarise(
    nb_participants = n(),               
    .groups = "drop"
  )

# sociodémo et covariables ####
data_descriptives <- data_CO_clean %>% 
  filter(session_id == "ses-01A")

## ethnicité
unique(data_descriptives$ab_g_stc__cohort_ethnrace__meim)
freq_ethnicite <- table(data_descriptives$co_longi, data_descriptives$ab_g_stc__cohort_ethnrace__meim)

freq_ethnicite
prop_ethnicite <- prop.table(freq_ethnicite, margin = 1) * 100

chi_ethnicite <- table(data_descriptives$co_longi,
                       data_descriptives$ab_g_stc__cohort_ethnrace__meim)
chi_ethnicite <- chi_ethnicite[
  rowSums(chi_ethnicite) > 0,
  colSums(chi_ethnicite) > 0
]

chisq.test(chi_ethnicite)

df_pie <- as.data.frame(prop_ethnicite)

colnames(df_pie) <- c("co_longi", "ethnicite", "pourcentage")
ethnicite <- ggplot(df_pie, aes(x = "", y = pourcentage, fill = ethnicite)) +
  geom_bar(stat = "identity", width = 1) +
  coord_polar("y", start = 0) +
  facet_wrap(~ co_longi) +
  labs(
    title = "Répartition des groupes ethniques selon les groupes CO",
    fill = "Ethnicité"
  ) +
  theme_void() +
  theme(
    strip.text = element_text(size = 12, face = "bold"),
    plot.title = element_text(hjust = 0.5)
  )

## revenu
freq_revenu <- table(data_descriptives$co_longi, data_descriptives$ab_p_demo__income__hhold_001__v01)
freq_revenu
prop_revenu <- prop.table(freq_revenu, margin = 1) * 100

chi_revenu <- table(data_descriptives$co_longi,
                       data_descriptives$ab_p_demo__income__hhold_001__v01)

chi_revenu <- chi_revenu[
  rowSums(chi_revenu) > 0,
  colSums(chi_revenu) > 0
]
chisq.test(chi_revenu) # sig

df_pie <- as.data.frame(prop_ethnicite)

colnames(df_pie) <- c("co_longi", "revenu", "pourcentage")

df_pie$revenu <- factor(df_pie$revenu,
                        levels = unique(df_pie$revenu))
revenu <- ggplot(df_pie, aes(x = "", y = pourcentage, fill = revenu)) +
  geom_bar(stat = "identity", width = 1) +
  coord_polar("y", start = 0) +
  facet_wrap(~ co_longi) +
  labs(
    title = "Répartition du revenu selon les groupes CO",
    fill = "revenu"
  ) +
  theme_void() +
  theme(
    strip.text = element_text(size = 12, face = "bold"),
    plot.title = element_text(hjust = 0.5)
  )


## importance religion
freq_impreligion <- table(data_descriptives$co_longi, data_descriptives$ab_p_demo__relig_003)
freq_impreligion
prop_religiosite <- prop.table(freq_impreligion, margin = 1) * 100

chi_impreligion <- table(data_descriptives$co_longi,
                       data_descriptives$ab_p_demo__relig_003)

chi_impreligion <- chi_impreligion[
  rowSums(chi_impreligion) > 0,
  colSums(chi_impreligion) > 0
]

chisq.test(chi_impreligion) # sig

df_pie <- as.data.frame(prop_religiosite)

colnames(df_pie) <- c("co_longi", "religiosite", "pourcentage")
religiosite <- ggplot(df_pie, aes(x = "", y = pourcentage, fill = religiosite)) +
  geom_bar(stat = "identity", width = 1) +
  coord_polar("y", start = 0) +
  facet_wrap(~ co_longi) +
  labs(
    title = "Répartition de la religiosité selon les groupes CO",
    fill = "Religiosité"
  ) +
  theme_void() +
  theme(
    strip.text = element_text(size = 12, face = "bold"),
    plot.title = element_text(hjust = 0.5)
  )


```

