---
title: "04_generate_brainmaps"
author: "Roxanne Leblanc"
date: "2026-05-27"
output: html_document
---

```{r}

library(dplyr)
library(readr)
library(emmeans)
library(ggplot2)
library(stringr)
library(tidyr)
library(lme4)
library(lmerTest)
library(purrr)
library(here)
options(scipen = 999)

library(ggseg)
library(ggsegDestrieux)
library(ggseg3d)

library(zip)
```

# Importation des données
Unzip les fichiers de données.
```{r}
utils::unzip(
  zipfile = here("results", "tables", "tables.zip"),
  exdir = here("results", "tables")
)
```

Plusieurs post-hocs ont été faits à partir des interactions co_longi x session_id significatives. 
Pour l'épaisseur corticale avec les atlas desikan et destrieux, les post-hocs ont été faits avec 1) le temps comme variable catégorielle pour visualiser 1.1) les différences de moyennes entre les groupes à chaque temps de mesure et 1.2) les différences de pentes à travers le temps entre les groupes et 2) le temps comme variable continue. (6 post-hocs)

Pour le volume de matière grise avec les atlas desikan, destrieux, les post-hocs ont été faits avec 1) le temps comme variable catégorielle pour visualiser 1.1) les différences de moyennes entre les groupes à chaque temps de mesure et 1.2) les différences de pentes à travers le temps entre les groupes et 2) le temps comme variable continue. (6 post-hocs)

Pour le volume de matière grise avec la segmentation sous-corticale, les modèles ont été roulés séparément pour les régions retrouvées bilatéralement et unilatéralement, car l'hémisphère ne pouvait être inclus dans le modèle pour les régions unilatérales. Pour chacun des modèles, les post-hocs ont été faits avec 1) le temps comme variable catégorielle pour visualiser 1.1) les différences de moyennes entre les groupes à chaque temps de mesure et 1.2) les différences de pentes à travers le temps entre les groupes et 2) le temps comme variable continue.  (6 post-hocs)

Total de 18 post-hocs - 1 tableau par post-hoc

```{r}
# épaisseur corticale

posthoc_ct_dsk <- read.csv(here("results", "tables", "posthoc_ct_dsk.csv")) # temps catégoriel, différences de moyennes entre les groupes à chaque temps de mesure
posthoc_ct_dsk_pente <- read.csv(here("results", "tables", "posthoc_ct_dsk_pente.csv"))# temps catégoriel, différences de pentes entre les groupes
posthoc_ct_dsk_continu <- read.csv(here("results", "tables", "posthoc_ct_dsk_continu.csv"))# temps continu

posthoc_ct_dst <- read.csv(here("results", "tables", "posthoc_ct_dst.csv")) # temps catégoriel, différences de moyennes entre les groupes à chaque temps de mesure
posthoc_ct_dst_pente <- read.csv(here("results", "tables", "posthoc_ct_dst_pente.csv")) # temps catégoriel, différences de pentes entre les groupes
posthoc_ct_dst_continu <- read.csv(here("results", "tables", "posthoc_ct_dst_continu.csv"))# temps continu

# volume de matière grise

posthoc_vol_dsk <- read.csv(here("results", "tables", "posthoc_vol_dsk.csv")) # temps catégoriel, différences de moyennes entre les groupes à chaque temps de mesure
posthoc_vol_dsk_pente <- read.csv(here("results", "tables","posthoc_vol_dsk_pente.csv")) # temps catégoriel, différences de pentes entre les groupes
posthoc_vol_dsk_continu <- read.csv(here("results", "tables", "posthoc_vol_dsk_continu.csv")) # temps continu

posthoc_vol_dst <- read.csv(here("results", "tables", "posthoc_vol_dst.csv")) # temps catégoriel, différences de moyennes entre les groupes à chaque temps de mesure
posthoc_vol_dst_pente <- read.csv(here("results", "tables", "posthoc_vol_dst_pente.csv")) # temps catégoriel, différences de pentes entre les groupes
posthoc_vol_dst_continu <- read.csv(here("results", "tables", "posthoc_vol_dst_continu.csv"))# temps continu

posthoc_vol_aseg <- read.csv(here("results", "tables", "posthoc_vol_aseg.csv")) # régions bilatérales, temps catégoriel, différences de moyennes entre les groupes à chaque temps de mesure
posthoc_vol_aseg_pente <- read.csv(here("results", "tables", "posthoc_vol_aseg_pente.csv")) # régions bilatérales,temps catégoriel, différences de pentes entre les groupes
posthoc_vol_aseg_continu <- read.csv(here("results", "tables", "posthoc_vol_aseg_continu.csv")) # régions bilatérales,temps continu

posthoc_vol_aseg_uni <- read.csv(here("results", "tables", "posthoc_vol_aseg_uni.csv")) # régions unilatérales, temps catégoriel, différences de moyennes entre les groupes à chaque temps de mesure
posthoc_vol_aseg_uni_pente <- read.csv(here("results", "tables", "posthoc_vol_aseg_uni_pente.csv")) # régions unilatérales,temps catégoriel, différences de pentes entre les groupes
posthoc_vol_aseg_continu_uni <- read.csv(here("results", "tables", "posthoc_vol_aseg_continu_uni.csv")) # régions unilatérales,temps continu

```

# temps catégoriel, différences de moyennes entre les groupes à chaque temps de mesure
```{r cat_moy_ct_dsk_0-1}
ggseg.formats::atlas_regions(dk())


# changer les noms dans les tableaux pour que ca fit avec ceux de l'atlas
posthoc_ct_dsk <- posthoc_ct_dsk %>%
  mutate(region = recode(region,

    "mr_y_smri__thk__dsk__bstmps" = "banks of superior temporal sulcus",
    "mr_y_smri__thk__dsk__cac"    = "caudal anterior cingulate",
    "mr_y_smri__thk__dsk__cmfrt"  = "caudal middle frontal",
    "mr_y_smri__thk__dsk__cn"     = "cuneus",
    "mr_y_smri__thk__dsk__er"     = "entorhinal",
    "mr_y_smri__thk__dsk__ff"     = "fusiform",
    "mr_y_smri__thk__dsk__ic"     = "isthmuscingulate",
    "mr_y_smri__thk__dsk__ins"    = "insula",
    "mr_y_smri__thk__dsk__iprt"   = "inferior parietal",
    "mr_y_smri__thk__dsk__itmp"   = "inferior temporal",
    "mr_y_smri__thk__dsk__lg"     = "lingual",
    "mr_y_smri__thk__dsk__lobfrt" = "lateral orbitofrontal",
    "mr_y_smri__thk__dsk__locc"   = "lateral occipital",
    "mr_y_smri__thk__dsk__mobfrt" = "medial orbitofrontal",
    "mr_y_smri__thk__dsk__mtmp"   = "middle temporal",
    "mr_y_smri__thk__dsk__pactr"  = "paracentral",
    "mr_y_smri__thk__dsk__pcc"    = "pericalcarine",
    "mr_y_smri__thk__dsk__pcg"    = "posterior cingulate",
    "mr_y_smri__thk__dsk__pfrt"   = "frontal pole", 
    "mr_y_smri__thk__dsk__ph"     = "parahippocampal",
    "mr_y_smri__thk__dsk__pob"    = "pars orbitalis",
    "mr_y_smri__thk__dsk__poctr"  = "postcentral",
    "mr_y_smri__thk__dsk__pop"    = "pars opercularis",
    "mr_y_smri__thk__dsk__prcn"   = "precuneus",
    "mr_y_smri__thk__dsk__prctr"  = "precentral",
    "mr_y_smri__thk__dsk__ptg"    = "pars triangularis",
    "mr_y_smri__thk__dsk__ptmp"   = "temporal pole", 
    "mr_y_smri__thk__dsk__rac"    = "rostral anterior cingulate",
    "mr_y_smri__thk__dsk__rmfrt"  = "rostral middle frontal",
    "mr_y_smri__thk__dsk__sfrt"   = "superior frontal",
    "mr_y_smri__thk__dsk__sm"     = "supramarginal",
    "mr_y_smri__thk__dsk__sprt"   = "superior parietal",
    "mr_y_smri__thk__dsk__stmp"   = "superior temporal",
    "mr_y_smri__thk__dsk__ttmp"   = "transverse temporal"

  ))

posthoc_ct_dsk_0_1 <- posthoc_ct_dsk %>%
  filter(contrast == "co_longi0 - co_longi1")

posthoc_ct_dsk_0_1_ses02 <- posthoc_ct_dsk_0_1 %>%
  filter(session_id == "ses-02A")

posthoc_ct_dsk_0_1_ses04 <- posthoc_ct_dsk_0_1 %>%
  filter(session_id == "ses-04A")

posthoc_ct_dsk_0_1_ses06 <- posthoc_ct_dsk_0_1 %>%
  filter(session_id == "ses-06A")

plot(dk())

# 2
ggplot(posthoc_ct_dsk_0_1_ses02) +
  geom_brain(
    atlas = dk(),
    mapping = aes(fill = estimate)
  )

ggplot(posthoc_ct_dsk_0_1_ses02 %>% filter(p.value < 0.05)) +
  geom_brain(
    atlas = dk(),
    aes(fill = estimate)
  )

# 4
ggplot(posthoc_ct_dsk_0_1_ses04) +
  geom_brain(
    atlas = dk(),
    mapping = aes(fill = estimate)
  )

ggplot(posthoc_ct_dsk_0_1_ses04 %>% filter(p.value < 0.05)) +
  geom_brain(
    atlas = dk(),
    aes(fill = estimate)
  )

# 6
ggplot(posthoc_ct_dsk_0_1_ses06) +
  geom_brain(
    atlas = dk(),
    mapping = aes(fill = estimate)
  )

ggplot(posthoc_ct_dsk_0_1_ses06 %>% filter(p.value < 0.05)) +
  geom_brain(
    atlas = dk(),
    aes(fill = estimate)
  )

```


```{r cat_moy_ct_dsk_0-2}
posthoc_ct_dsk_0_2 <- posthoc_ct_dsk %>%
  filter(contrast == "co_longi0 - co_longi2")

posthoc_ct_dsk_0_2_ses02 <- posthoc_ct_dsk_0_2 %>%
  filter(session_id == "ses-02A")

posthoc_ct_dsk_0_2_ses04 <- posthoc_ct_dsk_0_2 %>%
  filter(session_id == "ses-04A")

posthoc_ct_dsk_0_2_ses06 <- posthoc_ct_dsk_0_2 %>%
  filter(session_id == "ses-06A")

# 2
ggplot(posthoc_ct_dsk_0_2_ses02) +
  geom_brain(
    atlas = dk(),
    mapping = aes(fill = estimate)
  )

ggplot(posthoc_ct_dsk_0_2_ses02 %>% filter(p.value < 0.05)) +
  geom_brain(
    atlas = dk(),
    aes(fill = estimate)
  )

# 4
ggplot(posthoc_ct_dsk_0_2_ses04) +
  geom_brain(
    atlas = dk(),
    mapping = aes(fill = estimate)
  )

ggplot(posthoc_ct_dsk_0_2_ses04 %>% filter(p.value < 0.05)) +
  geom_brain(
    atlas = dk(),
    aes(fill = estimate)
  )

# 6
ggplot(posthoc_ct_dsk_0_2_ses06) +
  geom_brain(
    atlas = dk(),
    mapping = aes(fill = estimate)
  )

ggplot(posthoc_ct_dsk_0_2_ses06 %>% filter(p.value < 0.05)) +
  geom_brain(
    atlas = dk(),
    aes(fill = estimate)
  )

```


```{r cat_moy_ct_dsk_1-2}

```


```{r cat_moy_ct_dst_0-1}
ggseg.formats::atlas_regions(destrieux())


# changer les noms dans les tableaux pour que ca fit avec ceux de l'atlas
posthoc_ct_dst <- posthoc_ct_dst %>%
  mutate(region = recode(region,

  "mr_y_smri__thk__dst__gcn"    = "G_cuneus",
  "mr_y_smri__thk__dst__gcpd"   = "G_cingul-Post-dorsal",
  "mr_y_smri__thk__dst__gcpv"   = "G_cingul-Post-ventral",
  "mr_y_smri__thk__dst__gfio"   = "G_front_inf-Opercular",
  "mr_y_smri__thk__dst__gfiob"  = "G_front_inf-Orbital",
  "mr_y_smri__thk__dst__gfit"   = "G_front_inf-Triangul",
  "mr_y_smri__thk__dst__gfm"    = "G_front_middle",
  "mr_y_smri__thk__dst__gfs"    = "G_front_sup",
  "mr_y_smri__thk__dst__gilsci" = "G_Ins_lg_and_S_cent_ins",
  "mr_y_smri__thk__dst__gis"    = "G_insular_short",
  "mr_y_smri__thk__dst__go"     = "G_orbital",
  "mr_y_smri__thk__dst__gom"    = "G_occipital_middle",
  "mr_y_smri__thk__dst__gos"    = "G_occipital_sup",
  "mr_y_smri__thk__dst__gotlf"  = "G_oc-temp_lat-fusifor",
  "mr_y_smri__thk__dst__gotml"  = "G_oc-temp_med-Lingual",
  "mr_y_smri__thk__dst__gotmp"  = "G_oc-temp_med-Parahip",
  "mr_y_smri__thk__dst__gpc"    = "G_postcentral",
  "mr_y_smri__thk__dst__gpia"   = "G_pariet_inf-Angular",
  "mr_y_smri__thk__dst__gpis"   = "G_pariet_inf-Supramar",
  "mr_y_smri__thk__dst__gprcn"  = "G_precuneus",
  "mr_y_smri__thk__dst__gprct"  = "G_precentral",
  "mr_y_smri__thk__dst__gps"    = "G_parietal_sup",
  "mr_y_smri__thk__dst__gr"     = "G_rectus",
  "mr_y_smri__thk__dst__gs"     = "G_subcallosal",
  "mr_y_smri__thk__dst__gsca"   = "G_and_S_cingul-Ant",
  "mr_y_smri__thk__dst__gscma"  = "G_and_S_cingul-Mid-Ant",
  "mr_y_smri__thk__dst__gscmp"  = "G_and_S_cingul-Mid-Post",
  "mr_y_smri__thk__dst__gsfm"   = "G_and_S_frontomargin",
  "mr_y_smri__thk__dst__gsoi"   = "G_and_S_occipital_inf",
  "mr_y_smri__thk__dst__gspc"   = "G_and_S_paracentral",
  "mr_y_smri__thk__dst__gssc"   = "G_and_S_subcentral",
  "mr_y_smri__thk__dst__gstf"   = "G_and_S_transv_frontopol",
  "mr_y_smri__thk__dst__gti"    = "G_temporal_inf",
  "mr_y_smri__thk__dst__gtm"    = "G_temporal_middle",
  "mr_y_smri__thk__dst__gtsgtt" = "G_temp_sup-G_T_transv",
  "mr_y_smri__thk__dst__gtsl"   = "G_temp_sup-Lateral",
  "mr_y_smri__thk__dst__gtspp"  = "G_temp_sup-Plan_polar",
  "mr_y_smri__thk__dst__gtspt"  = "G_temp_sup-Plan_tempo",
  "mr_y_smri__thk__dst__lfah"   = "Lat_Fis-ant-Horizont",
  "mr_y_smri__thk__dst__lfav"   = "Lat_Fis-ant-Vertical",
  "mr_y_smri__thk__dst__lfp"    = "Lat_Fis-post",
  "mr_y_smri__thk__dst__pocc"   = "Pole_occipital",
  "mr_y_smri__thk__dst__ptmp"   = "Pole_temporal",
  "mr_y_smri__thk__dst__sc"     = "S_central",
  "mr_y_smri__thk__dst__scc"    = "S_calcarine",
  "mr_y_smri__thk__dst__scia"   = "S_circular_insula_ant",
  "mr_y_smri__thk__dst__scii"   = "S_circular_insula_inf",
  "mr_y_smri__thk__dst__scis"   = "S_circular_insula_sup",
  "mr_y_smri__thk__dst__scm"    = "S_cingul-Marginalis",
  "mr_y_smri__thk__dst__scta"   = "S_collat_transv_ant",
  "mr_y_smri__thk__dst__sctp"   = "S_collat_transv_post",
  "mr_y_smri__thk__dst__sfi"    = "S_front_inf",
  "mr_y_smri__thk__dst__sfm"    = "S_front_middle",
  "mr_y_smri__thk__dst__sfs"    = "S_front_sup",
  "mr_y_smri__thk__dst__sipj"   = "S_interm_prim-Jensen",
  "mr_y_smri__thk__dst__sipt"   = "S_intrapariet_and_P_trans",
  "mr_y_smri__thk__dst__soa"    = "S_occipital_ant",
  "mr_y_smri__thk__dst__sohs"   = "S_orbital-H_Shaped",
  "mr_y_smri__thk__dst__sol"    = "S_orbital_lateral",
  "mr_y_smri__thk__dst__somo"   = "S_orbital_med-olfact",
  "mr_y_smri__thk__dst__soml"   = "S_oc_middle_and_Lunatus",
  "mr_y_smri__thk__dst__sost"   = "S_oc_sup_and_transversal",
  "mr_y_smri__thk__dst__sotl"   = "S_oc-temp_lat",
  "mr_y_smri__thk__dst__sotml"  = "S_oc-temp_med_and_Lingual",
  "mr_y_smri__thk__dst__spc"    = "S_pericallosal",
  "mr_y_smri__thk__dst__spct"   = "S_postcentral",
  "mr_y_smri__thk__dst__spo"    = "S_parieto_occipital",
  "mr_y_smri__thk__dst__sprip"  = "S_precentral-inf-part",
  "mr_y_smri__thk__dst__sprsp"  = "S_precentral-sup-part",
  "mr_y_smri__thk__dst__sso"    = "S_suborbital",
  "mr_y_smri__thk__dst__ssp"    = "S_subparietal",
  "mr_y_smri__thk__dst__sti"    = "S_temporal_inf",
  "mr_y_smri__thk__dst__sts"    = "S_temporal_sup",
  "mr_y_smri__thk__dst__stt"    = "S_temporal_transverse"

  ))

posthoc_ct_dst_0_1 <- posthoc_ct_dst %>%
  filter(contrast == "co_longi0 - co_longi1")

posthoc_ct_dst_0_1_ses02 <- posthoc_ct_dst_0_1 %>%
  filter(session_id == "ses-02A")

posthoc_ct_dst_0_1_ses04 <- posthoc_ct_dst_0_1 %>%
  filter(session_id == "ses-04A")

posthoc_ct_dst_0_1_ses06 <- posthoc_ct_dst_0_1 %>%
  filter(session_id == "ses-06A")

plot(destrieux())

# 2

ct_dst_c01_ses02_p1 <- ggplot(posthoc_ct_dst_0_1_ses02) +
  geom_brain(
    atlas = destrieux(),
    mapping = aes(fill = estimate)
  )
ggsave(
  filename = "ct_dst_c01_ses02_p1.png",
  plot = ct_dst_c01_ses02_p1,
  path = here("results/brainmaps"
))

ct_dst_c01_ses02_p05 <- ggplot(posthoc_ct_dst_0_1_ses02 %>% filter(p.value < 0.05)) +
  geom_brain(
    atlas = destrieux(),
    aes(fill = estimate)
  )

ggsave(
  filename = "ct_dst_c01_ses02_p05.png",
  plot = ct_dst_c01_ses02_p05,
  path = here("results/brainmaps")
)


# 4
ct_dst_c01_ses04_p1 <- ggplot(posthoc_ct_dst_0_1_ses04) +
  geom_brain(
    atlas = destrieux(),
    mapping = aes(fill = estimate)
  )

ggsave(
  filename = "ct_dst_c01_ses04_p1.png",
  plot = ct_dst_c01_ses04_p1,
  path = here("results/brainmaps")
)
ct_dst_c01_ses04_p05 <- ggplot(posthoc_ct_dst_0_1_ses04 %>% filter(p.value < 0.05)) +
  geom_brain(
    atlas = destrieux(),
    aes(fill = estimate)
  )

ggsave(
  filename = "ct_dst_c01_ses04_p05.png",
  plot = ct_dst_c01_ses04_p05,
  path = here("results/brainmaps")
)

# 6
ct_dst_c01_ses06_p1 <- ggplot(posthoc_ct_dst_0_1_ses06) +
  geom_brain(
    atlas = destrieux(),
    mapping = aes(fill = estimate)
  )
ggsave(
  filename = "ct_dst_c01_ses06_p1.png",
  plot = ct_dst_c01_ses06_p1,
  path = here("results/brainmaps")
)

ct_dst_c01_ses06_p05 <-  ggplot(posthoc_ct_dst_0_1_ses06 %>% filter(p.value < 0.05)) +
  geom_brain(
    atlas = destrieux(),
    aes(fill = estimate)
  )
ggsave(
  filename = "ct_dst_c01_ses06_p05.png",
  plot = ct_dst_c01_ses06_p05,
  path = here("results/brainmaps")
)
```


```{r cat_moy_ct_dst_0-2}

posthoc_ct_dst_0_2 <- posthoc_ct_dst %>%
  filter(contrast == "co_longi0 - co_longi2")

posthoc_ct_dst_0_2_ses02 <- posthoc_ct_dst_0_2 %>%
  filter(session_id == "ses-02A")

posthoc_ct_dst_0_2_ses04 <- posthoc_ct_dst_0_2 %>%
  filter(session_id == "ses-04A")

posthoc_ct_dst_0_2_ses06 <- posthoc_ct_dst_0_2 %>%
  filter(session_id == "ses-06A")

# 2

ct_dst_c02_ses02_p1 <- ggplot(posthoc_ct_dst_0_2_ses02) +
  geom_brain(
    atlas = destrieux(),
    mapping = aes(fill = estimate)
  )
ggsave(
  filename = "ct_dst_c02_ses02_p1.png",
  plot = ct_dst_c02_ses02_p1,
  path = here("results/brainmaps")
)

ct_dst_c02_ses02_p05 <- ggplot(posthoc_ct_dst_0_2_ses02 %>% filter(p.value < 0.05)) +
  geom_brain(
    atlas = destrieux(),
    aes(fill = estimate)
  )

ggsave(
  filename = "ct_dst_c02_ses02_p05.png",
  plot = ct_dst_c02_ses02_p05,
  path = here("results/brainmaps")
)


# 4
ct_dst_c02_ses04_p1 <- ggplot(posthoc_ct_dst_0_2_ses04) +
  geom_brain(
    atlas = destrieux(),
    mapping = aes(fill = estimate)
  )

ggsave(
  filename = "ct_dst_c02_ses04_p1.png",
  plot = ct_dst_c02_ses04_p1,
  path = here("results/brainmaps")
)

ct_dst_c02_ses04_p05 <- ggplot(posthoc_ct_dst_0_2_ses04 %>% filter(p.value < 0.05)) +
  geom_brain(
    atlas = destrieux(),
    aes(fill = estimate)
  )

ggsave(
  filename = "ct_dst_c02_ses04_p05.png",
  plot = ct_dst_c02_ses04_p05,
  path = here("results/brainmaps")
)

# 6
ct_dst_c02_ses06_p1 <- ggplot(posthoc_ct_dst_0_2_ses06) +
  geom_brain(
    atlas = destrieux(),
    mapping = aes(fill = estimate)
  )
ggsave(
  filename = "ct_dst_c02_ses06_p1.png",
  plot = ct_dst_c02_ses06_p1,
  path = here("results/brainmaps")
)

ct_dst_c02_ses06_p05 <-  ggplot(posthoc_ct_dst_0_2_ses06 %>% filter(p.value < 0.05)) +
  geom_brain(
    atlas = destrieux(),
    aes(fill = estimate)
  )

ggsave(
  filename = "ct_dst_c02_ses06_p05.png",
  plot = ct_dst_c02_ses06_p05,
  path = here("results/brainmaps")
)

```


```{r cat_moy_ct_dst_1-2}

posthoc_ct_dst_1_2 <- posthoc_ct_dst %>%
  filter(contrast == "co_longi1 - co_longi2")

posthoc_ct_dst_1_2_ses02 <- posthoc_ct_dst_1_2 %>%
  filter(session_id == "ses-02A")

posthoc_ct_dst_1_2_ses04 <- posthoc_ct_dst_1_2 %>%
  filter(session_id == "ses-04A")

posthoc_ct_dst_1_2_ses06 <- posthoc_ct_dst_1_2 %>%
  filter(session_id == "ses-06A")

# 2

ct_dst_c12_ses02_p1 <- ggplot(posthoc_ct_dst_1_2_ses02) +
  geom_brain(
    atlas = destrieux(),
    mapping = aes(fill = estimate)
  )
ggsave(
  filename = "ct_dst_c12_ses02_p1.png",
  plot = ct_dst_c12_ses02_p1,
  path = here("results/brainmaps")
)

ct_dst_c12_ses02_p05 <- ggplot(posthoc_ct_dst_1_2_ses02 %>% filter(p.value < 0.05)) +
  geom_brain(
    atlas = destrieux(),
    aes(fill = estimate)
  )

ggsave(
  filename = "ct_dst_c12_ses02_p05.png",
  plot = ct_dst_c12_ses02_p05,
  path = here("results/brainmaps")
)


# 4
ct_dst_c12_ses04_p1 <- ggplot(posthoc_ct_dst_1_2_ses04) +
  geom_brain(
    atlas = destrieux(),
    mapping = aes(fill = estimate)
  )

ggsave(
  filename = "ct_dst_c12_ses04_p1.png",
  plot = ct_dst_c12_ses04_p1,
  path = here("results/brainmaps")
)

ct_dst_c12_ses04_p05 <- ggplot(posthoc_ct_dst_1_2_ses04 %>% filter(p.value < 0.05)) +
  geom_brain(
    atlas = destrieux(),
    aes(fill = estimate)
  )

ggsave(
  filename = "ct_dst_c12_ses04_p05.png",
  plot = ct_dst_c12_ses04_p05,
  path = here("results/brainmaps")
)

# 6
ct_dst_c12_ses06_p1 <- ggplot(posthoc_ct_dst_1_2_ses06) +
  geom_brain(
    atlas = destrieux(),
    mapping = aes(fill = estimate)
  )
ggsave(
  filename = "ct_dst_c12_ses06_p1.png",
  plot = ct_dst_c12_ses06_p1,
  path = here("results/brainmaps")
)

ct_dst_c12_ses06_p05 <-  ggplot(posthoc_ct_dst_1_2_ses06 %>% filter(p.value < 0.05)) +
  geom_brain(
    atlas = destrieux(),
    aes(fill = estimate)
  )

ggsave(
  filename = "ct_dst_c12_ses06_p05.png",
  plot = ct_dst_c12_ses06_p05,
  path = here("results/brainmaps")
)

```


```{r cat_moy_vol_dsk_0-1}

```


```{r cat_moy_vol_dsk_0-2}

```


```{r cat_moy_vol_dsk_1-2}



```


```{r cat_moy_vol_dst_0-1}
ggseg.formats::atlas_regions(destrieux())

# changer les noms dans les tableaux pour que ca fit avec ceux de l'atlas
posthoc_vol_dst <- posthoc_vol_dst %>%
  mutate(region = recode(region,
  "mr_y_smri__vol__dst__gcn"    = "G_cuneus",
  "mr_y_smri__vol__dst__gcpd"   = "G_cingul-Post-dorsal",
  "mr_y_smri__vol__dst__gcpv"   = "G_cingul-Post-ventral",
  "mr_y_smri__vol__dst__gfio"   = "G_front_inf-Opercular",
  "mr_y_smri__vol__dst__gfiob"  = "G_front_inf-Orbital",
  "mr_y_smri__vol__dst__gfit"   = "G_front_inf-Triangul",
  "mr_y_smri__vol__dst__gfm"    = "G_front_middle",
  "mr_y_smri__vol__dst__gfs"    = "G_front_sup",
  "mr_y_smri__vol__dst__gilsci" = "G_Ins_lg_and_S_cent_ins",
  "mr_y_smri__vol__dst__gis"    = "G_insular_short",
  "mr_y_smri__vol__dst__go"     = "G_orbital",
  "mr_y_smri__vol__dst__gom"    = "G_occipital_middle",
  "mr_y_smri__vol__dst__gos"    = "G_occipital_sup",
  "mr_y_smri__vol__dst__gotlf"  = "G_oc-temp_lat-fusifor",
  "mr_y_smri__vol__dst__gotml"  = "G_oc-temp_med-Lingual",
  "mr_y_smri__vol__dst__gotmp"  = "G_oc-temp_med-Parahip",
  "mr_y_smri__vol__dst__gpc"    = "G_postcentral",
  "mr_y_smri__vol__dst__gpia"   = "G_pariet_inf-Angular",
  "mr_y_smri__vol__dst__gpis"   = "G_pariet_inf-Supramar",
  "mr_y_smri__vol__dst__gprcn"  = "G_precuneus",
  "mr_y_smri__vol__dst__gprct"  = "G_precentral",
  "mr_y_smri__vol__dst__gps"    = "G_parietal_sup",
  "mr_y_smri__vol__dst__gr"     = "G_rectus",
  "mr_y_smri__vol__dst__gs"     = "G_subcallosal",
  "mr_y_smri__vol__dst__gsca"   = "G_and_S_cingul-Ant",
  "mr_y_smri__vol__dst__gscma"  = "G_and_S_cingul-Mid-Ant",
  "mr_y_smri__vol__dst__gscmp"  = "G_and_S_cingul-Mid-Post",
  "mr_y_smri__vol__dst__gsfm"   = "G_and_S_frontomargin",
  "mr_y_smri__vol__dst__gsoi"   = "G_and_S_occipital_inf",
  "mr_y_smri__vol__dst__gspc"   = "G_and_S_paracentral",
  "mr_y_smri__vol__dst__gssc"   = "G_and_S_subcentral",
  "mr_y_smri__vol__dst__gstf"   = "G_and_S_transv_frontopol",
  "mr_y_smri__vol__dst__gti"    = "G_temporal_inf",
  "mr_y_smri__vol__dst__gtm"    = "G_temporal_middle",
  "mr_y_smri__vol__dst__gtsgtt" = "G_temp_sup-G_T_transv",
  "mr_y_smri__vol__dst__gtsl"   = "G_temp_sup-Lateral",
  "mr_y_smri__vol__dst__gtspp"  = "G_temp_sup-Plan_polar",
  "mr_y_smri__vol__dst__gtspt"  = "G_temp_sup-Plan_tempo",
  "mr_y_smri__vol__dst__lfah"   = "Lat_Fis-ant-Horizont",
  "mr_y_smri__vol__dst__lfav"   = "Lat_Fis-ant-Vertical",
  "mr_y_smri__vol__dst__lfp"    = "Lat_Fis-post",
  "mr_y_smri__vol__dst__pocc"   = "Pole_occipital",
  "mr_y_smri__vol__dst__ptmp"   = "Pole_temporal",
  "mr_y_smri__vol__dst__sc"     = "S_central",
  "mr_y_smri__vol__dst__scc"    = "S_calcarine",
  "mr_y_smri__vol__dst__scia"   = "S_circular_insula_ant",
  "mr_y_smri__vol__dst__scii"   = "S_circular_insula_inf",
  "mr_y_smri__vol__dst__scis"   = "S_circular_insula_sup",
  "mr_y_smri__vol__dst__scm"    = "S_cingul-Marginalis",
  "mr_y_smri__vol__dst__scta"   = "S_collat_transv_ant",
  "mr_y_smri__vol__dst__sctp"   = "S_collat_transv_post",
  "mr_y_smri__vol__dst__sfi"    = "S_front_inf",
  "mr_y_smri__vol__dst__sfm"    = "S_front_middle",
  "mr_y_smri__vol__dst__sfs"    = "S_front_sup",
  "mr_y_smri__vol__dst__sipj"   = "S_interm_prim-Jensen",
  "mr_y_smri__vol__dst__sipt"   = "S_intrapariet_and_P_trans",
  "mr_y_smri__vol__dst__soa"    = "S_occipital_ant",
  "mr_y_smri__vol__dst__sohs"   = "S_orbital-H_Shaped",
  "mr_y_smri__vol__dst__sol"    = "S_orbital_lateral",
  "mr_y_smri__vol__dst__soml"   = "S_oc_middle_and_Lunatus",
  "mr_y_smri__vol__dst__somo"   = "S_orbital_med-olfact",
  "mr_y_smri__vol__dst__sost"   = "S_oc_sup_and_transversal",
  "mr_y_smri__vol__dst__sotl"   = "S_oc-temp_lat",
  "mr_y_smri__vol__dst__sotml"  = "S_oc-temp_med_and_Lingual",
  "mr_y_smri__vol__dst__spc"    = "S_pericallosal",
  "mr_y_smri__vol__dst__spct"   = "S_postcentral",
  "mr_y_smri__vol__dst__spo"    = "S_parieto_occipital",
  "mr_y_smri__vol__dst__sprip"  = "S_precentral-inf-part",
  "mr_y_smri__vol__dst__sprsp"  = "S_precentral-sup-part",
  "mr_y_smri__vol__dst__sso"    = "S_suborbital",
  "mr_y_smri__vol__dst__ssp"    = "S_subparietal",
  "mr_y_smri__vol__dst__sti"    = "S_temporal_inf",
  "mr_y_smri__vol__dst__sts"    = "S_temporal_sup",
  "mr_y_smri__vol__dst__stt"    = "S_temporal_transverse"

  ))

posthoc_vol_dst_0_1 <- posthoc_vol_dst %>%
  filter(contrast == "co_longi0 - co_longi1")

posthoc_vol_dst_0_1_ses02 <- posthoc_vol_dst_0_1 %>%
  filter(session_id == "ses-02A")

posthoc_vol_dst_0_1_ses04 <- posthoc_vol_dst_0_1 %>%
  filter(session_id == "ses-04A")

posthoc_vol_dst_0_1_ses06 <- posthoc_vol_dst_0_1 %>%
  filter(session_id == "ses-06A")


# 2

vol_dst_c01_ses02_p1 <- ggplot(posthoc_vol_dst_0_1_ses02) +
  geom_brain(
    atlas = destrieux(),
    mapping = aes(fill = estimate)
  )
ggsave(
  filename = "vol_dst_c01_ses02_p1.png",
  plot = vol_dst_c01_ses02_p1,
  path = here("results/brainmaps")
)

vol_dst_c01_ses02_p05 <- ggplot(posthoc_vol_dst_0_1_ses02 %>% filter(p.value < 0.05)) +
  geom_brain(
    atlas = destrieux(),
    aes(fill = estimate)
  )

ggsave(
  filename = "vol_dst_c01_ses02_p05.png",
  plot = vol_dst_c01_ses02_p05,
  path = here("results/brainmaps")
)


# 4
vol_dst_c01_ses04_p1 <- ggplot(posthoc_vol_dst_0_1_ses04) +
  geom_brain(
    atlas = destrieux(),
    mapping = aes(fill = estimate)
  )

ggsave(
  filename = "vol_dst_c01_ses04_p1.png",
  plot = vol_dst_c01_ses04_p1,
  path = here("results/brainmaps")
)

vol_dst_c01_ses04_p05 <- ggplot(posthoc_vol_dst_0_1_ses04 %>% filter(p.value < 0.05)) +
  geom_brain(
    atlas = destrieux(),
    aes(fill = estimate)
  )

ggsave(
  filename = "vol_dst_c01_ses04_p05.png",
  plot = vol_dst_c01_ses04_p05,
  path = here("results/brainmaps")
)

# 6
vol_dst_c01_ses06_p1 <- ggplot(posthoc_vol_dst_0_1_ses06) +
  geom_brain(
    atlas = destrieux(),
    mapping = aes(fill = estimate)
  )
ggsave(
  filename = "vol_dst_c01_ses06_p1.png",
  plot = vol_dst_c01_ses06_p1,
  path = here("results/brainmaps")
)

vol_dst_c01_ses06_p05 <-  ggplot(posthoc_vol_dst_0_1_ses06 %>% filter(p.value < 0.05)) +
  geom_brain(
    atlas = destrieux(),
    aes(fill = estimate)
  )
ggsave(
  filename = "vol_dst_c01_ses06_p05.png",
  plot = vol_dst_c01_ses06_p05,
  path = here("results/brainmaps")
)

```


```{r cat_moy_vol_dst_0-2}

posthoc_vol_dst_0_2 <- posthoc_vol_dst %>%
  filter(contrast == "co_longi0 - co_longi2")

posthoc_vol_dst_0_2_ses02 <- posthoc_vol_dst_0_2 %>%
  filter(session_id == "ses-02A")

posthoc_vol_dst_0_2_ses04 <- posthoc_vol_dst_0_2 %>%
  filter(session_id == "ses-04A")

posthoc_vol_dst_0_2_ses06 <- posthoc_vol_dst_0_2 %>%
  filter(session_id == "ses-06A")


# 2

vol_dst_c02_ses02_p1 <- ggplot(posthoc_vol_dst_0_2_ses02) +
  geom_brain(
    atlas = destrieux(),
    mapping = aes(fill = estimate)
  )
ggsave(
  filename = "vol_dst_c02_ses02_p1.png",
  plot = vol_dst_c02_ses02_p1,
  path =here("results/brainmaps")
)

vol_dst_c02_ses02_p05 <- ggplot(posthoc_vol_dst_0_2_ses02 %>% filter(p.value < 0.05)) +
  geom_brain(
    atlas = destrieux(),
    aes(fill = estimate)
  )

ggsave(
  filename = "vol_dst_c02_ses02_p05.png",
  plot = vol_dst_c02_ses02_p05,
  path = here("results/brainmaps")
)


# 4
vol_dst_c02_ses04_p1 <- ggplot(posthoc_vol_dst_0_2_ses04) +
  geom_brain(
    atlas = destrieux(),
    mapping = aes(fill = estimate)
  )

ggsave(
  filename = "vol_dst_c02_ses04_p1.png",
  plot = vol_dst_c02_ses04_p1,
  path = here("results/brainmaps")
)

vol_dst_c02_ses04_p05 <- ggplot(posthoc_vol_dst_0_2_ses04 %>% filter(p.value < 0.05)) +
  geom_brain(
    atlas = destrieux(),
    aes(fill = estimate)
  )

ggsave(
  filename = "vol_dst_c02_ses04_p05.png",
  plot = vol_dst_c02_ses04_p05,
  path = here("results/brainmaps")
)

# 6
vol_dst_c02_ses06_p1 <- ggplot(posthoc_vol_dst_0_2_ses06) +
  geom_brain(
    atlas = destrieux(),
    mapping = aes(fill = estimate)
  )
ggsave(
  filename = "vol_dst_c02_ses06_p1.png",
  plot = vol_dst_c02_ses06_p1,
  path = here("results/brainmaps")
)

vol_dst_c02_ses06_p05 <-  ggplot(posthoc_vol_dst_0_2_ses06 %>% filter(p.value < 0.05)) +
  geom_brain(
    atlas = destrieux(),
    aes(fill = estimate)
  )
ggsave(
  filename = "vol_dst_c02_ses06_p05.png",
  plot = vol_dst_c02_ses06_p05,
  path = here("results/brainmaps")
)

```


```{r cat_moy_vol_dst_1-2}
posthoc_vol_dst_1_2 <- posthoc_vol_dst %>%
  filter(contrast == "co_longi1 - co_longi2")

posthoc_vol_dst_1_2_ses02 <- posthoc_vol_dst_1_2 %>%
  filter(session_id == "ses-02A")

posthoc_vol_dst_1_2_ses04 <- posthoc_vol_dst_1_2 %>%
  filter(session_id == "ses-04A")

posthoc_vol_dst_1_2_ses06 <- posthoc_vol_dst_1_2 %>%
  filter(session_id == "ses-06A")


# 2

vol_dst_c12_ses02_p1 <- ggplot(posthoc_vol_dst_1_2_ses02) +
  geom_brain(
    atlas = destrieux(),
    mapping = aes(fill = estimate)
  )
ggsave(
  filename = "vol_dst_c12_ses02_p1.png",
  plot = vol_dst_c12_ses02_p1,
  path = here("results/brainmaps")
)

vol_dst_c12_ses02_p05 <- ggplot(posthoc_vol_dst_1_2_ses02 %>% filter(p.value < 0.05)) +
  geom_brain(
    atlas = destrieux(),
    aes(fill = estimate)
  )

ggsave(
  filename = "vol_dst_c12_ses02_p05.png",
  plot = vol_dst_c12_ses02_p05,
  path = here("results/brainmaps")
)


# 4
vol_dst_c12_ses04_p1 <- ggplot(posthoc_vol_dst_1_2_ses04) +
  geom_brain(
    atlas = destrieux(),
    mapping = aes(fill = estimate)
  )

ggsave(
  filename = "vol_dst_c12_ses04_p1.png",
  plot = vol_dst_c12_ses04_p1,
  path = here("results/brainmaps")
)

vol_dst_c12_ses04_p05 <- ggplot(posthoc_vol_dst_1_2_ses04 %>% filter(p.value < 0.05)) +
  geom_brain(
    atlas = destrieux(),
    aes(fill = estimate)
  )

ggsave(
  filename = "vol_dst_c12_ses04_p05.png",
  plot = vol_dst_c12_ses04_p05,
  path = here("results/brainmaps")
)

# 6
vol_dst_c12_ses06_p1 <- ggplot(posthoc_vol_dst_1_2_ses06) +
  geom_brain(
    atlas = destrieux(),
    mapping = aes(fill = estimate)
  )
ggsave(
  filename = "vol_dst_c12_ses06_p1.png",
  plot = vol_dst_c12_ses06_p1,
  path = here("results/brainmaps")
)

vol_dst_c12_ses06_p05 <-  ggplot(posthoc_vol_dst_1_2_ses06 %>% filter(p.value < 0.05)) +
  geom_brain(
    atlas = destrieux(),
    aes(fill = estimate)
  )
ggsave(
  filename = "vol_dst_c12_ses06_p05.png",
  plot = vol_dst_c12_ses06_p05,
  path = here("results/brainmaps")
)

```


```{r cat_moy_vol_aseg_0-1}

```


```{r cat_moy_vol_aseg_0-2}

```


```{r cat_moy_vol_aseg_1-2}

```

# temps catégoriel, différences de pentes entre les groupes à chaque temps de mesure
```{r cat_pen_ct_dsk_0-1}

```


```{r cat_pen_ct_dsk_0-2}

```


```{r cat_pen_ct_dsk_1-2}

```


```{r cat_pen_ct_dst_0-1}

```


```{r cat_pen_ct_dst_0-2}

```


```{r cat_pen_ct_dst_1-2}

```


```{r cat_pen_vol_dsk_0-1}

```


```{r cat_pen_vol_dsk_0-2}

```


```{r cat_pen_vol_dsk_1-2}

```


```{r cat_pen_vol_dst_0-1}

```


```{r cat_pen_vol_dst_0-2}

```


```{r cat_pen_vol_dst_1-2}

```


```{r cat_pen_vol_aseg_0-1}

ggseg.formats::atlas_regions(aseg())
plot(aseg())

# changer les noms dans les tableaux pour que ca fit avec ceux de l'atlas
posthoc_vol_aseg <- posthoc_vol_aseg %>%
  mutate(region = recode(region,
 "mr_y_smri__vol__aseg__ab"   = "accumbens area",
  "mr_y_smri__vol__aseg__ag"   = "Amygdala",
  "mr_y_smri__vol__aseg__cd"   = "Caudate",
  "mr_y_smri__vol__aseg__hc"   = "Hippocampus",
  "mr_y_smri__vol__aseg__pl"   = "Pallidum",
  "mr_y_smri__vol__aseg__pt"   = "Putamen",
  "mr_y_smri__vol__aseg__th"   = "Thalamus",
  "mr_y_smri__vol__aseg__vdc"  = "ventraldc",

  "mr_y_smri__vol__aseg__bs"   = "Brain Stem",

  "mr_y_smri__vol__aseg__cca"  = "cc anterior",
  "mr_y_smri__vol__aseg__ccc"  = "cc central",
  "mr_y_smri__vol__aseg__ccam" = "cc mid anterior",
  "mr_y_smri__vol__aseg__ccpm" = "cc mid posterior",
  "mr_y_smri__vol__aseg__ccp"  = "cc posterior"

  ))

posthoc_vol_aseg_0_1 <- posthoc_vol_aseg %>%
  filter(contrast == "co_longi0 - co_longi1")

posthoc_vol_aseg_0_1_ses02 <- posthoc_vol_aseg_0_1 %>%
  filter(session_id == "ses-02A")

posthoc_vol_aseg_0_1_ses04 <- posthoc_vol_aseg_0_1 %>%
  filter(session_id == "ses-04A")

posthoc_vol_aseg_0_1_ses06 <- posthoc_vol_aseg_0_1 %>%
  filter(session_id == "ses-06A")


# 2

vol_aseg_c01_ses02_p1 <- ggplot(posthoc_vol_aseg_0_1_ses02) +
  geom_brain(
    atlas = aseg(),
    mapping = aes(fill = estimate)
  )
ggsave(
  filename = "vol_aseg_c01_ses02_p1.png",
  plot = vol_aseg_c01_ses02_p1,
  path = here("results/brainmaps")
)

vol_aseg_c01_ses02_p05 <- ggplot(posthoc_vol_aseg_0_1_ses02 %>% filter(p.value < 0.05)) +
  geom_brain(
    atlas = aseg(),
    aes(fill = estimate)
  )

ggsave(
  filename = "vol_aseg_c01_ses02_p05.png",
  plot = vol_aseg_c01_ses02_p05,
  path = here("results/brainmaps")
)


# 4
vol_aseg_c01_ses04_p1 <- ggplot(posthoc_vol_aseg_0_1_ses04) +
  geom_brain(
    atlas = aseg(),
    mapping = aes(fill = estimate)
  )

ggsave(
  filename = "vol_aseg_c01_ses04_p1.png",
  plot = vol_aseg_c01_ses04_p1,
  path = here("results/brainmaps")
)

vol_aseg_c01_ses04_p05 <- ggplot(posthoc_vol_aseg_0_1_ses04 %>% filter(p.value < 0.05)) +
  geom_brain(
    atlas = aseg(),
    aes(fill = estimate)
  )

ggsave(
  filename = "vol_aseg_c01_ses04_p05.png",
  plot = vol_aseg_c01_ses04_p05,
  path = here("results/brainmaps")
)

# 6
vol_aseg_c01_ses06_p1 <- ggplot(posthoc_vol_aseg_0_1_ses06) +
  geom_brain(
    atlas = aseg(),
    mapping = aes(fill = estimate)
  )
ggsave(
  filename = "vol_aseg_c01_ses06_p1.png",
  plot = vol_aseg_c01_ses06_p1,
  path = here("results/brainmaps")
)

vol_aseg_c01_ses06_p05 <-  ggplot(posthoc_vol_aseg_0_1_ses06 %>% filter(p.value < 0.05)) +
  geom_brain(
    atlas = aseg(),
    aes(fill = estimate)
  )
ggsave(
  filename = "vol_aseg_c01_ses06_p05.png",
  plot = vol_aseg_c01_ses06_p05,
  path = here("results/brainmaps")
)


```


```{r cat_pen_vol_aseg_0-2}

posthoc_vol_aseg_0_2 <- posthoc_vol_aseg %>%
  filter(contrast == "co_longi0 - co_longi2")

posthoc_vol_aseg_0_2_ses02 <- posthoc_vol_aseg_0_2 %>%
  filter(session_id == "ses-02A")

posthoc_vol_aseg_0_2_ses04 <- posthoc_vol_aseg_0_2 %>%
  filter(session_id == "ses-04A")

posthoc_vol_aseg_0_2_ses06 <- posthoc_vol_aseg_0_2 %>%
  filter(session_id == "ses-06A")


# 2

vol_aseg_c02_ses02_p1 <- ggplot(posthoc_vol_aseg_0_2_ses02) +
  geom_brain(
    atlas = aseg(),
    mapping = aes(fill = estimate)
  )
ggsave(
  filename = "vol_aseg_c02_ses02_p1.png",
  plot = vol_aseg_c02_ses02_p1,
  path = here("results/brainmaps")
)

vol_aseg_c02_ses02_p05 <- ggplot(posthoc_vol_aseg_0_2_ses02 %>% filter(p.value < 0.05)) +
  geom_brain(
    atlas = aseg(),
    aes(fill = estimate)
  )

ggsave(
  filename = "vol_aseg_c02_ses02_p05.png",
  plot = vol_aseg_c02_ses02_p05,
  path = here("results/brainmaps")
)


# 4
vol_aseg_c02_ses04_p1 <- ggplot(posthoc_vol_aseg_0_2_ses04) +
  geom_brain(
    atlas = aseg(),
    mapping = aes(fill = estimate)
  )

ggsave(
  filename = "vol_aseg_c02_ses04_p1.png",
  plot = vol_aseg_c02_ses04_p1,
  path =  here("results/brainmaps")
)

vol_aseg_c02_ses04_p05 <- ggplot(posthoc_vol_aseg_0_2_ses04 %>% filter(p.value < 0.05)) +
  geom_brain(
    atlas = aseg(),
    aes(fill = estimate)
  )

ggsave(
  filename = "vol_aseg_c02_ses04_p05.png",
  plot = vol_aseg_c02_ses04_p05,
  path = here("results/brainmaps")
)

# 6
vol_aseg_c02_ses06_p1 <- ggplot(posthoc_vol_aseg_0_2_ses06) +
  geom_brain(
    atlas = aseg(),
    mapping = aes(fill = estimate)
  )
ggsave(
  filename = "vol_aseg_c02_ses06_p1.png",
  plot = vol_aseg_c02_ses06_p1,
  path = here("results/brainmaps")
)

vol_aseg_c02_ses06_p05 <-  ggplot(posthoc_vol_aseg_0_2_ses06 %>% filter(p.value < 0.05)) +
  geom_brain(
    atlas = aseg(),
    aes(fill = estimate)
  )
ggsave(
  filename = "vol_aseg_c02_ses06_p05.png",
  plot = vol_aseg_c02_ses06_p05,
  path = here("results/brainmaps")
)

```


```{r cat_pen_vol_aseg_1-2}

posthoc_vol_aseg_1_2 <- posthoc_vol_aseg %>%
  filter(contrast == "co_longi1 - co_longi2")

posthoc_vol_aseg_1_2_ses02 <- posthoc_vol_aseg_1_2 %>%
  filter(session_id == "ses-02A")

posthoc_vol_aseg_1_2_ses04 <- posthoc_vol_aseg_1_2 %>%
  filter(session_id == "ses-04A")

posthoc_vol_aseg_1_2_ses06 <- posthoc_vol_aseg_1_2 %>%
  filter(session_id == "ses-06A")


# 2

vol_aseg_c12_ses02_p1 <- ggplot(posthoc_vol_aseg_1_2_ses02) +
  geom_brain(
    atlas = aseg(),
    mapping = aes(fill = estimate)
  )
ggsave(
  filename = "vol_aseg_c12_ses02_p1.png",
  plot = vol_aseg_c12_ses02_p1,
  path = here("results/brainmaps")
)

vol_aseg_c12_ses02_p05 <- ggplot(posthoc_vol_aseg_1_2_ses02 %>% filter(p.value < 0.05)) +
  geom_brain(
    atlas = aseg(),
    aes(fill = estimate)
  )

ggsave(
  filename = "vol_aseg_c12_ses02_p05.png",
  plot = vol_aseg_c12_ses02_p05,
  path = here("results/brainmaps")
)


# 4
vol_aseg_c12_ses04_p1 <- ggplot(posthoc_vol_aseg_1_2_ses04) +
  geom_brain(
    atlas = aseg(),
    mapping = aes(fill = estimate)
  )

ggsave(
  filename = "vol_aseg_c12_ses04_p1.png",
  plot = vol_aseg_c12_ses04_p1,
  path = here("results/brainmaps")
)

vol_aseg_c12_ses04_p05 <- ggplot(posthoc_vol_aseg_1_2_ses04 %>% filter(p.value < 0.05)) +
  geom_brain(
    atlas = aseg(),
    aes(fill = estimate)
  )

ggsave(
  filename = "vol_aseg_c12_ses04_p05.png",
  plot = vol_aseg_c12_ses04_p05,
  path = here("results/brainmaps")
)

# 6
vol_aseg_c12_ses06_p1 <- ggplot(posthoc_vol_aseg_1_2_ses06) +
  geom_brain(
    atlas = aseg(),
    mapping = aes(fill = estimate)
  )
ggsave(
  filename = "vol_aseg_c12_ses06_p1.png",
  plot = vol_aseg_c12_ses06_p1,
  path = here("results/brainmaps")
)

vol_aseg_c12_ses06_p05 <-  ggplot(posthoc_vol_aseg_1_2_ses06 %>% filter(p.value < 0.05)) +
  geom_brain(
    atlas = aseg(),
    aes(fill = estimate)
  )
ggsave(
  filename = "vol_aseg_c12_ses06_p05.png",
  plot = vol_aseg_c12_ses06_p05,
  path = here("results/brainmaps")
)

```


# temps continu
```{r cont_ct_dsk_0-1}

```


```{r cont_ct_dsk_0-2}

```


```{r cont_ct_dsk_1-2}

```


```{r cont_ct_dst_0-1}

```


```{r cont_ct_dst_0-2}

```


```{r cont_ct_dst_1-2}

```


```{r cont_vol_dsk_0-1}

```


```{r cont_vol_dsk_0-2}

```


```{r cont_vol_dsk_1-2}

```


```{r cont_vol_dst_0-1}

```


```{r cont_vol_dst_0-2}

```


```{r cont_vol_dst_1-2}

```


```{r cont_vol_aseg_0-1}

```


```{r cont_vol_aseg_0-2}

```


```{r cont_vol_aseg_1-2}

```


# Suppression des fichiers tables csv 

```{r}
csv_files <- list.files(
  here("results", "tables"),
  pattern = "\\.csv$",
  full.names = TRUE
)

file.remove(csv_files)
```

