---
title: "Article2"
author: "Roxanne Leblanc"
date: "2026-05-21"
output: pdf_document
---

# 1. Préparation de la BDD
## 1.1 Librairies
```{r}

library(dplyr)
library(readr)
library(emmeans)
library(ggplot2)
library(stringr)
library(tidyr)
library(lme4)
library(lmerTest)
library(purrr)
library(broom.mixed)
options(scipen = 999)

```

## 1.2 Importer les bases de données
Exécuter une ligne à la fois autrement R bug car les fichiers sont trop lourds.
```{r}
# VIs
ph_y_pds <- read_tsv("/shared/release/abcd/dairc_files/rawdata/phenotype/ph_y_pds.tsv") 

# VD
## épaisseur corticale
mr_y_smri__thk__dsk <- read_tsv("/shared/release/abcd/dairc_files/rawdata/phenotype/mr_y_smri__thk__dsk.tsv") # Desikan
mr_y_smri__thk__dst <- read_tsv("/shared/release/abcd/dairc_files/rawdata/phenotype/mr_y_smri__thk__dst.tsv") # Destrieux
## volume
mr_y_smri__vol__aseg <- read_tsv("/shared/release/abcd/dairc_files/rawdata/phenotype/mr_y_smri__vol__aseg.tsv") # sous-corticale
mr_y_smri__vol__dsk <- read_tsv("/shared/release/abcd/dairc_files/rawdata/phenotype/mr_y_smri__vol__dsk.tsv") # Desikan
mr_y_smri__vol__dst <- read_tsv("/shared/release/abcd/dairc_files/rawdata/phenotype/mr_y_smri__vol__dst.tsv") # Destrieux

# exclusion images IRM
mr_y_qc__incl <- read_tsv("/shared/release/abcd/dairc_files/rawdata/phenotype/mr_y_qc__incl.tsv") 
# critères d'exclusion ABCD
ab_p_screen <- read_tsv("/shared/release/abcd/dairc_files/rawdata/phenotype/ab_p_screen.tsv")
ab_p_screen <- ab_p_screen %>%
  rename(session_id_screen = session_id)

# covariables potentielles
ab_g_dyn <- read_tsv("/shared/release/abcd/dairc_files/rawdata/phenotype/ab_g_dyn.tsv")
ab_g_stc <- read_tsv("/shared/release/abcd/dairc_files/rawdata/phenotype/ab_g_stc.tsv")
ab_p_demo <- read_tsv("/shared/release/abcd/dairc_files/rawdata/phenotype/ab_p_demo.tsv")
mh_p_ders <- read_tsv("/shared/release/abcd/dairc_files/rawdata/phenotype/mh_p_ders.tsv")
mh_p_ple <- read_tsv("/shared/release/abcd/dairc_files/rawdata/phenotype/mh_p_ple.tsv")
mh_y_ple <- read_tsv("/shared/release/abcd/dairc_files/rawdata/phenotype/mh_y_ple.tsv")
mh_y_bpm <- read_tsv("/shared/release/abcd/dairc_files/rawdata/phenotype/mh_y_bpm.tsv")
mh_y_erq <- read_tsv("/shared/release/abcd/dairc_files/rawdata/phenotype/mh_y_erq.tsv")
ph_p_covid <- read_tsv("/shared/release/abcd/dairc_files/rawdata/phenotype/ph_p_covid.tsv")
ph_y_covid <- read_tsv("/shared/release/abcd/dairc_files/rawdata/phenotype/ph_y_covid.tsv")
#ph_p_meds <- read_tsv("/shared/release/abcd/dairc_files/rawdata/phenotype/ph_p_meds.tsv")
#ph_y_meds <- read_tsv("/shared/release/abcd/dairc_files/rawdata/phenotype/ph_y_meds.tsv")
ph_p_otbi <- read_tsv("/shared/release/abcd/dairc_files/rawdata/phenotype/ph_p_otbi.tsv")
ph_p_sex <- read_tsv("/shared/release/abcd/dairc_files/rawdata/phenotype/ph_p_sex.tsv")
ph_y_sex <- read_tsv("/shared/release/abcd/dairc_files/rawdata/phenotype/ph_y_sex.tsv")
su_y_mysu <- read_tsv("/shared/release/abcd/dairc_files/rawdata/phenotype/su_y_mysu.tsv")
su_y_mysu <- su_y_mysu %>%
  rename(session_id_su_y_mysu = session_id)
mh_y_ple <- read_tsv("/shared/release/abcd/dairc_files/rawdata/phenotype/mh_y_ple.tsv")

```


## 1.3 Merger les bases de données 
La base de données qui contient tout se nomme data.

```{r}
data <- ph_y_pds %>%
  left_join(ab_g_dyn,   by = c("participant_id", "session_id")) %>%
  left_join(ab_g_stc,   by = "participant_id") %>%  
  left_join(ab_p_demo, by = c("participant_id", "session_id")) %>%
  left_join(ab_p_screen, by = "participant_id") %>%
  left_join(mh_p_ders, by = c("participant_id", "session_id")) %>%
  left_join(mh_p_ple,  by = c("participant_id", "session_id")) %>%
  left_join(mh_y_ple,  by = c("participant_id", "session_id")) %>%
  left_join(mh_y_bpm,  by = c("participant_id", "session_id")) %>%
  left_join(mh_y_erq,  by = c("participant_id", "session_id")) %>%
  left_join(ph_p_covid, by = c("participant_id", "session_id")) %>%
  left_join(ph_y_covid, by = c("participant_id", "session_id")) %>%
  #left_join(ph_p_meds, by = c("participant_id", "session_id")) %>%
  #left_join(ph_y_meds, by = c("participant_id", "session_id")) %>%
  left_join(ph_p_otbi, by = c("participant_id", "session_id")) %>%
  left_join(ph_p_sex,  by = c("participant_id", "session_id")) %>%
  left_join(ph_y_sex,  by = c("participant_id", "session_id")) %>% 
  left_join(mr_y_smri__thk__dsk,  by = c("participant_id", "session_id")) %>% 
  left_join(mr_y_smri__thk__dst,  by = c("participant_id", "session_id")) %>%
  left_join(mr_y_smri__vol__aseg,  by = c("participant_id", "session_id")) %>%
  left_join(mr_y_smri__vol__dsk,  by = c("participant_id", "session_id")) %>%
  left_join(mr_y_smri__vol__dst,  by = c("participant_id", "session_id")) %>%
  left_join(mr_y_qc__incl,  by = c("participant_id", "session_id"))
  

  #left_join(su_y_mysu, by = c("participant_id"))

write.csv(data, "data.csv", row.names = FALSE)
```


# 2. Analyses préliminaires
## 2.1 Retirer les participants sur la base des critères d'exclusion
Retrait des participants screenés sur la base des critères suivants :
(i) Ne pas être fluide en anglais - 0 exclusions
(ii) avoir une contre-indication à l’imagerie par résonance magnétique (implants ferromagnétiques irréversibles ou appareils dentaires, claustrophobie) - 2 exclusions
(iii) présenter un trouble neurologique majeur - 13 exclusions
(iv) avoir un âge gestationnel inférieur à 28 semaines ou un poids à la naissance inférieur à 1200 grammes - 0 exclusions
(v) avoir présenté des complications à la naissance ayant entraîné une hospitalisation de plus d’un mois - 2=0 exclusions
(vi) avoir une vision non corrigée - 0 exclusions
(vii) avoir un diagnostic actuel de schizophrénie, de trouble du spectre autistique modéré ou sévère, de déficience intellectuelle, ou un trouble connu lié à l’alcool ou aux substances - 224 exclusions
(viii) avoir initié une contraception hormonale avant T0/ne pas avoir répondu à la question/avoir répondu je sais pas - 52 exclusions
(ix) prendre une médication susceptible d’influencer le développement cérébral (pas sûre)
(x) présenter une condition neurologique diagnostiquée
(xi) avoir subi un traumatisme crânien - 348 exclusions
(xii) avoir des images IRM recommandées comme exclusion - 719 exclusions
(xiii) ne pas avoir de données concernant la prise de CO/avoir des données incohérentes (ex: rapporter une utilisation de CH dans la question 1, mais pas dans la question 2) - 103 exclusions

11 866 participants potentiels ont été screenés. Après exclusion, on a un échantillon de 10 492. particicipants.
la nouvelle base de données avec seulement les participant inclus se nomme data_filtered.
```{r}
data <- read.csv("data.csv")


# nombre de participants screenés
n_distinct(data$participant_id) # 11 866

# anglais
data <- data %>%
  group_by(participant_id) %>%
  mutate(
    exclu_anglais = ifelse(
      any(ab_p_screen__eng_001 == "0" | ab_p_screen__eng_001__01 == "0", na.rm = TRUE),
      "1", "0"
    )
  ) %>%
  ungroup()

sum(unique(data$participant_id[data$exclu_anglais == "1"]) %>% length()) # aucun ppt exclu

# IRM
data <- data %>%
  group_by(participant_id) %>%
  mutate(
    exclu_claustro = ifelse(
      any(
        ab_p_screen__claustro_001 == "1" |
        ab_p_screen__claustro_001__01 == "1" |
        ab_p_screen__concern_001__02 == "1" |
        ab_p_screen__metal_002__02 == "0" |
        ab_p_screen__metal_002__03 == "0" |
        ab_p_screen__metal_004__04 == "1" |
        ab_p_screen__metal_006 == "1" |
        ab_p_screen__metal_007 == "1" |
        ab_p_screen__weight_001__01 == "0",
        na.rm = TRUE
      ),
      "1", "0"
    )
  ) %>%
  ungroup()

sum(unique(data$participant_id[data$exclu_claustro == "1"]) %>% length()) # 2 ppts exclus


# trouble neurologique
data <- data %>% 
  group_by(participant_id) %>% 
  mutate(
    exclu_neuro = ifelse(
      any(
        ab_p_screen__med_002 == "1" |
        ab_p_screen__med_003 == "1" |
        ab_p_screen__med_004 == "1" |
        ab_p_screen__med_005 == "1" |
        ab_p_screen__med_006 == "1" |
        ab_p_screen__med_007 == "1" |
        ab_p_screen__med_009__01 == "1" |
        ab_p_screen__med_009__02 == "1" |
        ab_p_screen__scan_001__01 == "1",
        na.rm = TRUE
      ),
      "1", "0"
    )
  ) %>% 
  ungroup()

sum(unique(data$participant_id[data$exclu_neuro == "1"]) %>% length()) # 13 ppt exclus

# prématuré
data <- data %>%
  group_by(participant_id) %>%
  mutate(
    exclu_premature = ifelse(
      any(
        ab_p_screen__med_010 == "1" |
        ab_p_screen__med_010__01 == "1" |
        ab_p_screen__med_010__04 == "1",
        na.rm = TRUE
      ),
      "1", "0"
    )
  ) %>%
  ungroup()

sum(unique(data$participant_id[data$exclu_premature == "1"]) %>% length()) # 0 ppt exclus

# vision
data <- data %>%
  group_by(participant_id) %>%
  mutate(
    exclu_vision = ifelse(
      any(ab_p_screen__med_001__02 == "0", na.rm = TRUE),
      "1", "0"
    )
  ) %>%
  ungroup()

sum(unique(data$participant_id[data$exclu_vision == "1"]) %>% length()) # 0 ppt exclus

# schizo
data <- data %>%
  group_by(participant_id) %>%
  mutate(
    exclu_schizo = ifelse(
      any(ab_p_screen__med_012 == "1", na.rm = TRUE),
      "1", "0"
    )
  ) %>%
  ungroup()

sum(unique(data$participant_id[data$exclu_schizo == "1"]) %>% length()) # 3 ppt exclus

# TSA
data <- data %>%
  group_by(participant_id) %>%
  mutate(
    exclu_tsa = ifelse(
      any(ab_p_screen__med_013 == "1", na.rm = TRUE),
      "1", "0"
    )
  ) %>%
  ungroup()

sum(unique(data$participant_id[data$exclu_tsa == "1"]) %>% length()) # 201 ppt exclus

# autre condition psychologique
data <- data %>%
  group_by(participant_id) %>%
  mutate(
    exclu_otherpsy = ifelse(
      any(ab_p_screen__med_017__01 == "1", na.rm = TRUE),
      "1", "0"
    )
  ) %>%
  ungroup()

sum(unique(data$participant_id[data$exclu_otherpsy == "1"]) %>% length()) # 1 ppt exclu

# DI
data <- data %>%
  group_by(participant_id) %>%
  mutate(
    exclu_di = ifelse(
      any(ab_p_screen__med_014 == "0" | ab_p_screen__med_016 == "1", na.rm = TRUE),
      "1", "0"
    )
  ) %>%
  ungroup()

sum(unique(data$participant_id[data$exclu_di == "1"]) %>% length()) # 19 ppt exclus

# substance
data <- data %>%
  group_by(participant_id) %>%
  mutate(
    exclu_substance = ifelse(
      any(ab_p_screen__med_015 == "1", na.rm = TRUE),
      "1", "0"
    )
  ) %>%
  ungroup()

sum(unique(data$participant_id[data$exclu_substance == "1"]) %>% length()) # 1 ppt exclu

# CH avant T0
data <- data %>%
  group_by(participant_id) %>%
  mutate(
    exclu_coT0 = ifelse(
      any(ph_y_pds__f_002__05 %in% c(1, 999, 777) & session_id == "ses-00A", na.rm = TRUE),
      "1", "0"
    )
  ) %>%
  ungroup()

sum(unique(data$participant_id[data$exclu_coT0 == "1"]) %>% length()) # 52 ppt exclu

# médication comment faire?

# TBI
data <- data %>% 
  group_by(participant_id) %>% 
  mutate(
    exclu_tbi = ifelse(
  any(ab_p_screen__tbi_001 == "1" |
        ab_p_screen__tbi_002 == "1" |
        ab_p_screen__tbi__scan_001__01 == "1"|
        ph_p_otbi_tbiworst == "3"|
        ph_p_otbi_tbiworst == "4"|
        ph_p_otbi_tbiworst == "5" ,na.rm = TRUE),
  "1", "0"
  )
) %>% 
ungroup()

sum(unique(data$participant_id[data$exclu_tbi == "1"]) %>% length()) # 348 ppt exclus

# inclusion image IRM
data <- data %>%
  group_by(participant_id) %>%
  mutate(
    exclu_irm = ifelse(
      mr_y_qc__incl__smri__t1_indicator != 1,
      "1",
      "0"
    )
  ) %>%
  ungroup()

sum(unique(data$participant_id[data$exclu_irm == "1"]) %>% length()) # 719 ppts exclus

# donnée CO

data <- data %>%
  group_by(participant_id) %>%
  mutate(
    exclu_coNA = ifelse(
      first(ab_g_stc__cohort_sex) == 2 &
      all(
        is.na(ph_y_pds__f_002__05__01__v1) &
        is.na(ph_y_pds__f_002__05) &
        is.na(ph_y_pds__f_002__05__01)
      ),
      "1",
      "0"
    )
  ) %>%
  ungroup()


sum(unique(data$participant_id[data$exclu_coNA == "1"]) %>% length()) # 0 ppt

data <- data %>%
  group_by(participant_id) %>%
  mutate(
    exclu_co_incoherent = ifelse(
      any(
        ph_y_pds__f_002__05 == 1 &
        !(
          ph_y_pds__f_002__05__01 == 1 |
          ph_y_pds__f_002__05__01__v1 %in% c(1,2,3,4,5,6)
        ),
        na.rm = TRUE
      ),
      "1",
      "0"
    )
  ) %>%
  ungroup()

sum(unique(data$participant_id[data$exclu_co_incoherent == "1"]) %>% length()) # 103 ppt


# création de la base de données sans les participants exclus : data_filtered
cols_exclu <- grep("^exclu_", names(data), value = TRUE)
data_filtered <- data %>%
  group_by(participant_id) %>%
  filter(
    !any(across(all_of(cols_exclu), ~ .x == "1"), na.rm = TRUE)
  ) %>%
  ungroup()

# compter le nombre de participants restants
n_distinct(data_filtered$participant_id) # 10 492 ppt


write.csv(data_filtered, "data_filtered.csv", row.names = FALSE)

```



## 2.2 Calcul et création des variables pour les analyses
Création des variables suivantes et explication :

- statut pubertaire : addition des scores aux items communs aux deux sexes, et spécifiques pour chacun des sexes.

- co : variable dont la valeur peut changer à chaque temps de mesure. gars = 0. Les filles qui n'ont pas commencé leurs règles ne recoivent pas la question sur l'utilisation de contraception, alors incluses dans le groupe de non-utilisatrices par défaut = 1. Filles qui rapportent l'utilisation de CO = 2. Filles qui rapportent l'utilisation d'un autre type de CH = 3

- co_longi : variable qui a la même valeur pour tous les temps de mesure. gars = 0, filles qui n'ont pas commencé leurs règles/qui n'ont jamais pris de CO sur tous les temps de mesure = 1, filles qui ont rapporté prendre un CO à au moins 1 temps de mesure = 2.Filles qui ont rapporté prendre un autre type de CH à au moins 1 temps de mesure = 3

- ch : variable dont la valeur peut changer à chaque temps de mesure. gars = 0. Les filles qui n'ont pas commencé leurs règles ne recoivent pas la question sur l'utilisation de contraception, alors incluses dans le groupe de non-utilisatrices par défaut = 1. Filles qui rapportent l'utilisation de CH = 2.

- ch_longi: variable qui a la même valeur pour tous les temps de mesure. gars = 0, filles qui n'ont pas commencé leurs règles/qui n'ont jamais pris de CH sur tous les temps de mesure = 1, filles qui ont rapporté prendre un CH à au moins 1 temps de mesure = 2.

- ple : nombre d'événements d'adversité vécus au cours de la vie tels qu'indiqués au temps 6. score de 1 chaque fois que la personne répond oui (34 items). variable continue

- ple_cat : variable catégorielle du score d'événements d'adversité. +- 1 EC

- session_id_continu : mettre le temps en mois (continu) pour pouvoir comparer les pentes entre les groupes

```{r}
data_filtered <- read.csv("data_filtered.csv")

# changer les "n/a" des colonnes en charactères en vrais NA pour que les fonctions les détectent
data_filtered <- data_filtered %>%
  mutate(across(where(is.character), ~ na_if(., "n/a")))

# création du score de statut pubertaire

data_filtered  <- data_filtered %>%
  mutate(
    across(
      c(ph_y_pds_001,
        ph_y_pds_002,
        ph_y_pds_003,
        ph_y_pds__m_001,
        ph_y_pds__m_002,
        ph_y_pds__f_001,
        ph_y_pds__f_002),
      ~ as.numeric(.) %>% replace(. %in% c(777, 999), NA)
    )
  )

data_filtered  <- data_filtered  %>%
  mutate(
    puberty = case_when(
      ab_g_stc__cohort_sex == 1 ~
        rowSums(across(c(ph_y_pds_001,
                          ph_y_pds_002,
                          ph_y_pds_003,
                          ph_y_pds__m_001,
                          ph_y_pds__m_002)),
                na.rm = TRUE),
      ab_g_stc__cohort_sex == 2 ~
        rowSums(across(c(ph_y_pds_001,
                          ph_y_pds_002,
                          ph_y_pds_003,
                          ph_y_pds__f_001,
                          ph_y_pds__f_002)),
                na.rm = TRUE),
      TRUE ~ NA_real_
    )
  )

# créer une variable catégorielle de groupes de co : homme, fille pas CO, fille co 

data_filtered$co <- NA

data_filtered$co[
  data_filtered$ab_g_stc__cohort_sex == "1"
] <- 0

  

data_filtered$co[
  data_filtered$ab_g_stc__cohort_sex == "2" &
  ( data_filtered$ph_y_pds__f_002__05 == 0 |
    is.na(data_filtered$ph_y_pds__f_002__05)
    )
] <- 1

data_filtered$co[
  data_filtered$ab_g_stc__cohort_sex == "2" &
  (
    data_filtered$ph_y_pds__f_002__05__01 == 1 |
    data_filtered$ph_y_pds__f_002__05__01__v1 == "1"
  )
] <- 2


data_filtered$co[
  data_filtered$ab_g_stc__cohort_sex == "2" &
  (data_filtered$ph_y_pds__f_002__05__01__v1 %in% c(2,3,4,5,6)
  )
] <- 3

data_filtered$co <- as.factor(data_filtered$co)

count <- data_filtered %>%
  group_by(session_id, co) %>%
  summarise(frequence = n(), .groups = "drop")

# créer la variable de CO longitudinale (groupe CO dès que rapporte utilisation de de CO à 1 temps de mesure)

data_filtered$co_longi <- NA


data_filtered$co_longi[
  data_filtered$ab_g_stc__cohort_sex == "1"
] <- 0

data_filtered$co_longi[
  ave(
    data_filtered$co == 2,
    data_filtered$participant_id,
    FUN = any
  )
] <- 2

data_filtered$co_longi[
  ave(
    data_filtered$co == 3,
    data_filtered$participant_id,
    FUN = any
  )
] <- 3

data_filtered$co_longi[
  data_filtered$ab_g_stc__cohort_sex == "2" &
  !ave(
    data_filtered$co %in% c(2, 3),
    data_filtered$participant_id,
    FUN = any
  )
] <- 1

data_filtered$co_longi <- as.factor(data_filtered $co_longi)

count <- data_filtered %>%
  group_by(session_id, co_longi) %>%
  summarise(frequence = n(), .groups = "drop")


# créer une variable catégorielle de groupes de ch : homme, fille pas CH, fille ch

data_filtered$ch <- NA

data_filtered$ch[
  data_filtered$ab_g_stc__cohort_sex == "1"
] <- 0

data_filtered$ch[
  data_filtered$ab_g_stc__cohort_sex == "2" &
  ( data_filtered$ph_y_pds__f_002__05 == 0 |
    is.na(data_filtered$ph_y_pds__f_002__05)
    )
] <- 1


data_filtered$ch[
  data_filtered$ab_g_stc__cohort_sex == "2" &
  ( data_filtered$ph_y_pds__f_002__05 == 1 |
      data_filtered$ph_y_pds__f_002__05__01__v1 %in% c(1,2,3,4,5,6)
  )
] <- 2

data_filtered$ch <- as.factor(data_filtered$ch)

count <- data_filtered %>%
  group_by(session_id, ch) %>%
  summarise(frequence = n(), .groups = "drop")

# créer la variable de CH longitudinale (groupe CH dès que rapporte utilisation de de CH à 1 temps de mesure)

data_filtered$ch_longi <- NA

data_filtered$ch_longi[
  data_filtered$ab_g_stc__cohort_sex == "1"
] <- 0

data_filtered$ch_longi[
  ave(
    data_filtered$ch == 2,
    data_filtered$participant_id,
    FUN = any
  )
] <- 2

data_filtered$ch_longi[
  data_filtered$ab_g_stc__cohort_sex == "2" &
  !ave(
    data_filtered$co == 2,
    data_filtered$participant_id,
    FUN = any
  )
] <- 1


data_filtered$ch_longi <- as.factor(data_filtered $ch_longi)

count <- data_filtered %>%
  group_by(session_id, ch_longi) %>%
  summarise(frequence = n(), .groups = "drop")

# life events 

cols <- sprintf("mh_y_ple_%03d", 1:34)
data_filtered[, cols]
lapply(data_filtered[, cols], unique)

data_filtered$ple_total <- 0

items_num <- c(
  sprintf("mh_y_ple_%03d", 1:7),
  sprintf("mh_y_ple_%03d", 9:25)
)

data_filtered$ple_total <- data_filtered$ple_total +
  rowSums(data_filtered[, items_num] == 1, na.rm = TRUE)

items_char <- c(
  "mh_y_ple_008",
  sprintf("mh_y_ple_%03d", 26:34)
)

data_filtered$ple_total <- data_filtered$ple_total +
  rowSums(data_filtered[, items_char] == "1", na.rm = TRUE)

summary(data_filtered$ple_total)
table(data_filtered$ple_total)

# life events catégoriel

mean_ple <- mean(data_filtered$ple_total, na.rm = TRUE)

sd_ple <- sd(data_filtered$ple_total, na.rm = TRUE)

data_filtered$ple_cat <- ifelse(
  data_filtered$ple_total > (mean_ple + sd_ple), "high",
  ifelse(
    data_filtered$ple_total < (mean_ple - sd_ple), "low",
    "mean"
  )
)

data_filtered$ple_cat <- factor(
  data_filtered$ple_cat,
  levels = c("low", "mean", "high")
)

data_filtered %>% 
  group_by(co_longi) %>% 
  summarise(frequence = n(), .groups = "drop")

# session_id continu

data_filtered$session_id_continu <- NA

data_filtered$session_id_continu[
  data_filtered$session_id == "ses-00A"
] <- 0

data_filtered$session_id_continu[
  data_filtered$session_id == "ses-01A"
] <- 1

data_filtered$session_id_continu[
  data_filtered$session_id == "ses-02A"
] <- 2

data_filtered$session_id_continu[
  data_filtered$session_id == "ses-03A"
] <- 3

data_filtered$session_id_continu[
  data_filtered$session_id == "ses-04A"
] <- 4

data_filtered$session_id_continu[
  data_filtered$session_id == "ses-05A"
] <- 5

data_filtered$session_id_continu[
  data_filtered$session_id == "ses-06A"
] <- 6



write.csv(data_filtered, "data_filtered.csv", row.names = FALSE)

```

## 2.3 Covariables

Parmi les covariables potentielles, seules celles qui diffèrent entre les groupes de CO_longi un seuil conservateur de p < .1 seront incluses dans les analyses.
Variables associées :

- ethnicité
- revenu
-importance religion
- life events

```{r}
data_filtered <- read.csv("data_filtered.csv")


# ethnicité
freq_ethnicite <- table(data_filtered$co_longi, data_filtered$ab_g_stc__cohort_ethnrace__meim)
freq_ethnicite
prop.table(freq_ethnicite, margin = 1) * 100

chi_ethnicite <- table(data_filtered$co_longi,
                       data_filtered$ab_g_stc__cohort_ethnrace__meim)

chisq.test(chi_ethnicite) # sig

# revenu
freq_revenu <- table(data_filtered$co_longi, data_filtered$ab_p_demo__income__hhold_001__v01)
freq_revenu
prop.table(freq_revenu, margin = 1) * 100

chi_revenu <- table(data_filtered$co_longi,
                       data_filtered$ab_p_demo__income__hhold_001__v01)

chisq.test(chi_revenu) # sig


# importance religion
freq_impreligion <- table(data_filtered$co_longi, data_filtered$ab_p_demo__relig_003)
freq_impreligion
prop.table(freq_impreligion, margin = 1) * 100

chi_impreligion <- table(data_filtered$co_longi,
                       data_filtered$ab_p_demo__relig_003)

chisq.test(chi_impreligion) # sig


# life events

freq_ple <- table(data_filtered$co_longi, data_filtered$ple_cat)
freq_ple
prop.table(freq_ple, margin = 1) * 100

chi_ple <- table(data_filtered$co_longi,
                       data_filtered$ple_cat)

chisq.test(chi_ple) # sig

data_filtered %>% 
  group_by(co_longi) %>% 
  summarise(mean(ple_total, na.rm = TRUE))


```

## 2.4 Création de la BDD avec les VDs, VIs et covariables définitives
le tableau de données qui contient les VDS (épaisseur corticale et volume de matière grise, atlas desikan, destrieux et sous-cortical), les VIS et les covariables se domme data_analyses. 
```{r}
data_analyses <- data_filtered %>%
  select(
    participant_id,
    session_id,
    session_id_continu,
    co,
    co_longi,
    ch,
    ch_longi,
    
    ab_g_dyn__design_site,
    ab_g_dyn__design_mr__model,
    
    puberty,
    ab_g_stc__cohort_sex,
    ph_y_pds__f_002,
    ph_y_pds__f_002__05__01__v1,
    ab_g_stc__cohort_ethnrace__meim,
    ab_p_demo__income__hhold_001__v01,
    ab_p_demo__relig_003,
    ple_cat,
    
    starts_with("mr_y_smri__thk__dsk"),
    starts_with("mr_y_smri__thk__dst"),
    starts_with("mr_y_smri__vol__aseg"), # mr_y_smri__vol__aseg__icv_sum TIV est dans ce tableau
    starts_with("mr_y_smri__vol__dsk"),
    starts_with("mr_y_smri__vol__dst")
    
    
  )

write.csv(data_analyses, "data_analyses.csv", row.names = FALSE)


```

## 2.5 Création des différentes bases de données
data_CO contient les garçons, les filles qui n'ont jamais utilisé de CO et qui ont leurs règles à T4, ainsi que les utilisatrices de CO uniquement: Toutes les filles ayant rapporté l'utilisation d'une autre forme de CH sont exclues. 

data_CO_clean contient les garçons, les filles qui n'ont jamais utilisé de CO, ainsi que les utilisatrices qui ont commencé après T3 - car seulement 21 personnes ont commencé à T3, ce qui complique l'interprétation des résultats. Les premières utilisations de CO se font donc à T4.

data_ct_dsk : contient seulement les données d'épaisseur corticale avec atlas desikan
data_ct_dst : contient seulement les données d'épaisseur corticale avec atlas destrieux
data_vol_aseg : contient seulement les données de volume sous-cortical
data_vol_dsk : contient seulement les données de volume avec atlas desikan
data_vol_dst :  contient seulement les données de volume avec atlas destrieux

```{r data_CO}
data_analyses <- read.csv("data_analyses.csv")
data_CO <- data_analyses %>%
  group_by(participant_id) %>%
  filter(!any(co == 3, na.rm = TRUE)) %>%
  ungroup()

write.csv(data_CO, "data_CO.csv", row.names = FALSE)
```

```{r data_CO_clean }

count <- data_CO %>%
  group_by(session_id, ch) %>%
  summarise(frequence = n(), .groups = "drop")

data_CO_clean <- data_CO %>%
  filter(
    !participant_id %in% (
      data_CO %>%
        filter(session_id == "ses-03A", co == 2) %>%
        pull(participant_id)
    )
  )

count <- data_CO_clean %>%
  group_by(session_id, ch) %>%
  summarise(frequence = n(), .groups = "drop")

write.csv(data_CO_clean, "data_CO_clean.csv", row.names = FALSE)


```

```{r data_ct_dsk}
data_ct_dsk <- data_CO_clean %>%
  select(
    participant_id,
    session_id,
    session_id_continu,
    co,
    co_longi,
    ch,
    ch_longi,
    
    ab_g_dyn__design_site,
    ab_g_dyn__design_mr__model,
    mr_y_smri__vol__aseg__icv_sum,
    
    puberty,
    ab_g_stc__cohort_sex,
    ph_y_pds__f_002,
    ph_y_pds__f_002__05__01__v1,
    ab_g_stc__cohort_ethnrace__meim,
    ab_p_demo__income__hhold_001__v01,
    ab_p_demo__relig_003,
    ple_cat,
    
    starts_with("mr_y_smri__thk__dsk")
  )

write.csv(data_ct_dsk, "data_ct_dsk.csv", row.names = FALSE)

```

```{r data_ct_dst}

data_ct_dst <- data_CO_clean %>%
  select(
    participant_id,
    session_id,
    session_id_continu,
    co,
    co_longi,
    ch,
    ch_longi,
    
    ab_g_dyn__design_site,
    ab_g_dyn__design_mr__model,
    mr_y_smri__vol__aseg__icv_sum,
    
    puberty,
    ab_g_stc__cohort_sex,
    ph_y_pds__f_002,
    ph_y_pds__f_002__05__01__v1,
    ab_g_stc__cohort_ethnrace__meim,
    ab_p_demo__income__hhold_001__v01,
    ab_p_demo__relig_003,
    ple_cat,
    
    starts_with("mr_y_smri__thk__dst")
  )

write.csv(data_ct_dst, "data_ct_dst.csv", row.names = FALSE)
```

```{r data_vol_aseg}

data_vol_aseg <- data_CO_clean %>%
  select(
    participant_id,
    session_id,
    session_id_continu,
    co,
    co_longi,
    ch,
    ch_longi,
    
    ab_g_dyn__design_site,
    ab_g_dyn__design_mr__model, # mr_y_smri__vol__aseg__icv_sum est deja dedans
    
    puberty,
    ab_g_stc__cohort_sex,
    ph_y_pds__f_002,
    ph_y_pds__f_002__05__01__v1,
    ab_g_stc__cohort_ethnrace__meim,
    ab_p_demo__income__hhold_001__v01,
    ab_p_demo__relig_003,
    ple_cat,
    
    starts_with("mr_y_smri__vol__aseg")
  )

write.csv(data_vol_aseg, "data_vol_aseg.csv", row.names = FALSE)
```

```{r data_vol_dsk}
data_vol_dsk <- data_CO_clean %>%
  select(
    participant_id,
    session_id,
    session_id_continu,
    co,
    co_longi,
    ch,
    ch_longi,
    
    ab_g_dyn__design_site,
    ab_g_dyn__design_mr__model,
    mr_y_smri__vol__aseg__icv_sum,
    
    puberty,
    ab_g_stc__cohort_sex,
    ph_y_pds__f_002,
    ph_y_pds__f_002__05__01__v1,
    ab_g_stc__cohort_ethnrace__meim,
    ab_p_demo__income__hhold_001__v01,
    ab_p_demo__relig_003,
    ple_cat,
    
    starts_with("mr_y_smri__vol__dsk")
  )

write.csv(data_vol_dsk, "data_vol_dsk.csv", row.names = FALSE)
```

```{r data_vol_dst}
data_vol_dst <- data_CO_clean %>%
  select(
    participant_id,
    session_id,
    session_id_continu,
    co,
    co_longi,
    ch,
    ch_longi,
    
    ab_g_dyn__design_site,
    ab_g_dyn__design_mr__model,
    mr_y_smri__vol__aseg__icv_sum,
    
    puberty,
    ab_g_stc__cohort_sex,
    ph_y_pds__f_002,
    ph_y_pds__f_002__05__01__v1,
    ab_g_stc__cohort_ethnrace__meim,
    ab_p_demo__income__hhold_001__v01,
    ab_p_demo__relig_003,
    ple_cat,
    
    starts_with("mr_y_smri__vol__dst")
  )

write.csv(data_vol_dst, "data_vol_dst.csv", row.names = FALSE)
```

## 2.6 Analyses descriptives

```{r data_CO_clean}

data_CO_clean <- read.csv("data_CO_clean.csv")

# nombre de personnes dans chaque groupe ####
count <- data_CO_clean %>%
  group_by(session_id, co ) %>%
  summarise(frequence = n(), .groups = "drop")


count <- data_CO_clean %>%
  distinct(participant_id, co_longi) %>%   
  group_by(co_longi) %>%
  summarise(
    nb_participants = n(),               
    .groups = "drop"
  )

count <- data_CO_clean %>%
  group_by(session_id, ch ) %>%
  summarise(frequence = n(), .groups = "drop")

count <- data_CO_clean %>%
  distinct(participant_id, ch_longi) %>%   
  group_by(ch_longi) %>%
  summarise(
    nb_participants = n(),               
    .groups = "drop"
  )

# sociodémo et covariables ####
data_descriptives <- data_CO_clean %>% 
  filter(session_id == "ses-01A")

## ethnicité
unique(data_descriptives$ab_g_stc__cohort_ethnrace__meim)
freq_ethnicite <- table(data_descriptives$co_longi, data_descriptives$ab_g_stc__cohort_ethnrace__meim)

freq_ethnicite
prop_ethnicite <- prop.table(freq_ethnicite, margin = 1) * 100

chi_ethnicite <- table(data_descriptives$co_longi,
                       data_descriptives$ab_g_stc__cohort_ethnrace__meim)
chi_ethnicite <- chi_ethnicite[
  rowSums(chi_ethnicite) > 0,
  colSums(chi_ethnicite) > 0
]

chisq.test(chi_ethnicite)

df_pie <- as.data.frame(prop_ethnicite)

colnames(df_pie) <- c("co_longi", "ethnicite", "pourcentage")
ethnicite <- ggplot(df_pie, aes(x = "", y = pourcentage, fill = ethnicite)) +
  geom_bar(stat = "identity", width = 1) +
  coord_polar("y", start = 0) +
  facet_wrap(~ co_longi) +
  labs(
    title = "Répartition des groupes ethniques selon les groupes CO",
    fill = "Ethnicité"
  ) +
  theme_void() +
  theme(
    strip.text = element_text(size = 12, face = "bold"),
    plot.title = element_text(hjust = 0.5)
  )

ggsave("graph_ethnicite.png",
       plot = ethnicite,
       width = 12, height = 6,
       dpi = 300)
## revenu
freq_revenu <- table(data_descriptives$co_longi, data_descriptives$ab_p_demo__income__hhold_001__v01)
freq_revenu
prop_revenu <- prop.table(freq_revenu, margin = 1) * 100

chi_revenu <- table(data_descriptives$co_longi,
                       data_descriptives$ab_p_demo__income__hhold_001__v01)

chi_revenu <- chi_revenu[
  rowSums(chi_revenu) > 0,
  colSums(chi_revenu) > 0
]
chisq.test(chi_revenu) # sig

df_pie <- as.data.frame(prop_ethnicite)

colnames(df_pie) <- c("co_longi", "revenu", "pourcentage")

df_pie$revenu <- factor(df_pie$revenu,
                        levels = unique(df_pie$revenu))
revenu <- ggplot(df_pie, aes(x = "", y = pourcentage, fill = revenu)) +
  geom_bar(stat = "identity", width = 1) +
  coord_polar("y", start = 0) +
  facet_wrap(~ co_longi) +
  labs(
    title = "Répartition du revenu selon les groupes CO",
    fill = "revenu"
  ) +
  theme_void() +
  theme(
    strip.text = element_text(size = 12, face = "bold"),
    plot.title = element_text(hjust = 0.5)
  )

ggsave("graph_revenu.png",
       plot = revenu,
       width = 12, height = 6,
       dpi = 300)

## importance religion
freq_impreligion <- table(data_descriptives$co_longi, data_descriptives$ab_p_demo__relig_003)
freq_impreligion
prop_religiosite <- prop.table(freq_impreligion, margin = 1) * 100

chi_impreligion <- table(data_descriptives$co_longi,
                       data_descriptives$ab_p_demo__relig_003)

chi_impreligion <- chi_impreligion[
  rowSums(chi_impreligion) > 0,
  colSums(chi_impreligion) > 0
]

chisq.test(chi_impreligion) # sig

df_pie <- as.data.frame(prop_religiosite)

colnames(df_pie) <- c("co_longi", "religiosite", "pourcentage")
religiosite <- ggplot(df_pie, aes(x = "", y = pourcentage, fill = religiosite)) +
  geom_bar(stat = "identity", width = 1) +
  coord_polar("y", start = 0) +
  facet_wrap(~ co_longi) +
  labs(
    title = "Répartition de la religiosité selon les groupes CO",
    fill = "Religiosité"
  ) +
  theme_void() +
  theme(
    strip.text = element_text(size = 12, face = "bold"),
    plot.title = element_text(hjust = 0.5)
  )

ggsave("graph_religiosite.png",
       plot = religiosite,
       width = 12, height = 6,
       dpi = 300)

```

# 3. Analyses principales
## 3.1 cortical thickness desikan
```{r}

data_ct_dsk <- read.csv("data_ct_dsk.csv")
data_ct_dsk$co_longi <- as.factor(data_ct_dsk$co_longi)


colnames(data_ct_dsk)

data_ct_dsk_long <- data_ct_dsk %>%
  pivot_longer(
    cols = starts_with("mr_y_smri__thk__dsk__"),
    names_to = "variable",
    values_to = "score"
  ) %>%
  mutate(
    hemi = case_when(
      str_detect(variable, "__lh_") ~ "left",
      str_detect(variable, "__rh_") ~ "right"
    ),
       variable = str_remove(variable, "__lh_.*|__rh_.*")
  ) %>%
  select(
    participant_id,
    session_id,
    session_id_continu,
    co,
    co_longi,
    ch,
    ch_longi,

    ab_g_dyn__design_site,
    ab_g_dyn__design_mr__model,
    mr_y_smri__vol__aseg__icv_sum,

    puberty,
    ab_g_stc__cohort_sex,
    ph_y_pds__f_002,
    ph_y_pds__f_002__05__01__v1,
    ab_g_stc__cohort_ethnrace__meim,
    ab_p_demo__income__hhold_001__v01,
    ab_p_demo__relig_003,
    ple_cat,

    variable,
    score,
    hemi
  )
    
# liste des régions
regions <- unique(data_ct_dsk_long$variable)


# modèle avec temps catégoriel ####
run_model <- function(reg) {
  
  dat <- data_ct_dsk_long %>%
    filter(variable == reg)
  
  model <- lmer(
    score ~ co_longi * session_id * hemi +
      ab_g_dyn__design_site +
      ab_g_dyn__design_mr__model +
      mr_y_smri__vol__aseg__icv_sum +
      puberty +
      ab_g_stc__cohort_ethnrace__meim +
      ab_p_demo__income__hhold_001__v01 +
      ab_p_demo__relig_003 +
      (1 | participant_id),
    data = dat,
    na.action = na.omit
  )
  
  return(model)
}

## appliquer à toutes les régions
models <- map(regions, run_model)

## nommer la liste
names(models) <- regions
summaries <- lapply(models, summary)

## anova
anova_ct_dsk <- lapply(names(models), function(nm) {
  
  a <- as.data.frame(anova(models[[nm]]))
  a$term <- rownames(a)
  a$region <- nm
  rownames(a) <- NULL
  
  a
})

anova_ct_dsk <- bind_rows(anova_ct_dsk)


anova_ct_dsk <- anova_ct_dsk %>%
  mutate(p_value = `Pr(>F)`) %>%
  group_by(term) %>%
  mutate(p_fdr = p.adjust(p_value, method = "fdr")) %>%
  ungroup()


## post hoc d'interaction co_longi x session_id

sig_regions <- anova_ct_dsk %>%
  filter(term == "co_longi:session_id", p_fdr < 0.05) %>%
  pull(region) %>%
  unique()

### moyennes à chaque temps
posthoc_ct_dsk <- map_dfr(sig_regions, function(reg) {

  model <- models[[reg]]

  ph <- emmeans(model, pairwise ~ co_longi | session_id)

  as.data.frame(ph$contrasts) %>%
    mutate(region = reg)
})


write.csv(posthoc_ct_dsk, "posthoc_ct_dsk.csv", row.names = FALSE)

### pentes entre les temps

posthoc_ct_dsk_pente <- map_dfr(sig_regions, function(reg) {

  model <- models[[reg]]

  emm <- emmeans(model, ~ co_longi * session_id)

  trends_time <- contrast(emm, method = "consec", by = "co_longi")

  ph <- contrast(trends_time, method = "pairwise", by = "contrast")

  as.data.frame(ph) %>%
    mutate(region = reg)

})

write.csv(posthoc_ct_dsk_pente, "posthoc_ct_dsk_pente.csv", row.names = FALSE)

# modèle avec temps continu ####
run_model <- function(reg) {
  
  dat <- data_ct_dsk_long %>%
    filter(variable == reg)
  
  model <- lmer(
    score ~ co_longi * session_id_continu * hemi +
      ab_g_dyn__design_site +
      ab_g_dyn__design_mr__model +
      mr_y_smri__vol__aseg__icv_sum +
      puberty +
      ab_g_stc__cohort_ethnrace__meim +
      ab_p_demo__income__hhold_001__v01 +
      ab_p_demo__relig_003 +
      (1 | participant_id),
    data = dat,
    na.action = na.omit
  )
  
  return(model)
}

# appliquer à toutes les régions
models <- map(regions, run_model)

# nommer la liste
names(models) <- regions
summaries <- lapply(models, summary)

# anova
anova_ct_dsk_continu <- lapply(names(models), function(nm) {
  
  a <- as.data.frame(anova(models[[nm]]))
  a$term <- rownames(a)
  a$region <- nm
  rownames(a) <- NULL
  
  a
})

anova_ct_dsk_continu <- bind_rows(anova_ct_dsk_continu)


anova_ct_dsk_continu <- anova_ct_dsk_continu %>%
  mutate(p_value = `Pr(>F)`) %>%
  group_by(term) %>%
  mutate(p_fdr = p.adjust(p_value, method = "fdr")) %>%
  ungroup()


# post hoc d'interaction co_longi x session_id

sig_regions <- anova_ct_dsk_continu %>%
  filter(term == "co_longi:session_id_continu", p_fdr < 0.05) %>%
  pull(region) %>%
  unique()

posthoc_ct_dsk_continu <- map_dfr(sig_regions, function(reg) {

  model <- models[[reg]]

  # post-hoc de l'interaction complète
  ph <- emtrends(model,
         pairwise ~ co_longi,
         var = "session_id_continu")

  as.data.frame(ph$contrasts) %>%
    mutate(region = reg)
})

write.csv(posthoc_ct_dsk_continu, "posthoc_ct_dsk_continu.csv", row.names = FALSE)
```

## 3.2 cortical thickness destrieux
```{r}
data_ct_dst <- read.csv("data_ct_dst.csv")
data_ct_dst$co_longi <- as.factor(data_ct_dst$co_longi)

data_ct_dst_long <- data_ct_dst %>%
  pivot_longer(
    cols = starts_with("mr_y_smri__thk__dst__"),
    names_to = "variable",
    values_to = "score"
  ) %>%
  mutate(
    hemi = case_when(
      str_detect(variable, "__lh_") ~ "left",
      str_detect(variable, "__rh_") ~ "right"
    ),
       variable = str_remove(variable, "__lh_.*|__rh_.*")
  ) %>%
  select(
    participant_id,
    session_id,
    session_id_continu,
    co,
    co_longi,
    ch,
    ch_longi,

    ab_g_dyn__design_site,
    ab_g_dyn__design_mr__model,
    mr_y_smri__vol__aseg__icv_sum,

    puberty,
    ab_g_stc__cohort_sex,
    ph_y_pds__f_002,
    ph_y_pds__f_002__05__01__v1,
    ab_g_stc__cohort_ethnrace__meim,
    ab_p_demo__income__hhold_001__v01,
    ab_p_demo__relig_003,
    ple_cat,

    variable,
    score,
    hemi
  )
    
# liste des régions
regions <- unique(data_ct_dst_long$variable)


# modèle avec temps catégoriel ####
run_model <- function(reg) {
  
  dat <- data_ct_dst_long %>%
    filter(variable == reg)
  
  model <- lmer(
    score ~ co_longi * session_id * hemi +
      ab_g_dyn__design_site +
      ab_g_dyn__design_mr__model +
      mr_y_smri__vol__aseg__icv_sum +
      puberty +
      ab_g_stc__cohort_ethnrace__meim +
      ab_p_demo__income__hhold_001__v01 +
      ab_p_demo__relig_003 +
      (1 | participant_id),
    data = dat,
    na.action = na.omit
  )
  
  return(model)
}

## appliquer à toutes les régions
models <- map(regions, run_model)

## nommer la liste
names(models) <- regions
summaries <- lapply(models, summary)

## anova
anova_ct_dst <- lapply(names(models), function(nm) {
  
  a <- as.data.frame(anova(models[[nm]]))
  a$term <- rownames(a)
  a$region <- nm
  rownames(a) <- NULL
  
  a
})

anova_ct_dst <- bind_rows(anova_ct_dst)


anova_ct_dst <- anova_ct_dst %>%
  mutate(p_value = `Pr(>F)`) %>%
  group_by(term) %>%
  mutate(p_fdr = p.adjust(p_value, method = "fdr")) %>%
  ungroup()


## post hoc d'interaction co_longi x session_id

sig_regions <- anova_ct_dst %>%
  filter(term == "co_longi:session_id", p_fdr < 0.05) %>%
  pull(region) %>%
  unique()

### moyennes à chaque temps
posthoc_ct_dst <- map_dfr(sig_regions, function(reg) {

  model <- models[[reg]]

  ph <- emmeans(model, pairwise ~ co_longi | session_id)

  as.data.frame(ph$contrasts) %>%
    mutate(region = reg)
})


write.csv(posthoc_ct_dst, "posthoc_ct_dst.csv", row.names = FALSE)

### pentes entre les temps

posthoc_ct_dst_pente <- map_dfr(sig_regions, function(reg) {

  model <- models[[reg]]

  emm <- emmeans(model, ~ co_longi * session_id)

  trends_time <- contrast(emm, method = "consec", by = "co_longi")

  ph <- contrast(trends_time, method = "pairwise", by = "contrast")

  as.data.frame(ph) %>%
    mutate(region = reg)

})

write.csv(posthoc_ct_dst_pente, "posthoc_ct_dst_pente.csv", row.names = FALSE)

# modèle avec temps continu ####
run_model <- function(reg) {
  
  dat <- data_ct_dst_long %>%
    filter(variable == reg)
  
  model <- lmer(
    score ~ co_longi * session_id_continu * hemi +
      ab_g_dyn__design_site +
      ab_g_dyn__design_mr__model +
      mr_y_smri__vol__aseg__icv_sum +
      puberty +
      ab_g_stc__cohort_ethnrace__meim +
      ab_p_demo__income__hhold_001__v01 +
      ab_p_demo__relig_003 +
      (1 | participant_id),
    data = dat,
    na.action = na.omit
  )
  
  return(model)
}

# appliquer à toutes les régions
models <- map(regions, run_model)

# nommer la liste
names(models) <- regions
summaries <- lapply(models, summary)

# anova
anova_ct_dst_continu <- lapply(names(models), function(nm) {
  
  a <- as.data.frame(anova(models[[nm]]))
  a$term <- rownames(a)
  a$region <- nm
  rownames(a) <- NULL
  
  a
})

anova_ct_dst_continu <- bind_rows(anova_ct_dst_continu)


anova_ct_dst_continu <- anova_ct_dst_continu %>%
  mutate(p_value = `Pr(>F)`) %>%
  group_by(term) %>%
  mutate(p_fdr = p.adjust(p_value, method = "fdr")) %>%
  ungroup()


# post hoc d'interaction co_longi x session_id

sig_regions <- anova_ct_dst_continu %>%
  filter(term == "co_longi:session_id_continu", p_fdr < 0.05) %>%
  pull(region) %>%
  unique()

posthoc_ct_dst_continu <- map_dfr(sig_regions, function(reg) {

  model <- models[[reg]]

  # post-hoc de l'interaction complète
  ph <- emtrends(model,
         pairwise ~ co_longi,
         var = "session_id_continu")

  as.data.frame(ph$contrasts) %>%
    mutate(region = reg)
})

write.csv(posthoc_ct_dst_continu, "posthoc_ct_dst_continu.csv", row.names = FALSE)
```

## 3.3 volume subcortical
```{r}
data_vol_aseg <- read.csv("data_vol_aseg.csv")
data_vol_aseg$co_longi <- as.factor(data_vol_aseg$co_longi)

cols_no_hemi <- names(data_vol_aseg)[
  grepl("^mr_y_smri__vol__aseg", names(data_vol_aseg)) &
  !grepl("__lh_|__rh_", names(data_vol_aseg))
]

data_vol_aseg_long <- data_vol_aseg %>%
  pivot_longer(
    cols = names(data_vol_aseg)[
      grepl("^mr_y_smri__vol__aseg__", names(data_vol_aseg)) &
      grepl("__lh_|__rh_", names(data_vol_aseg))
    ],
    names_to = "variable",
    values_to = "score"
  ) %>%
  mutate(
    hemi = case_when(
      str_detect(variable, "__lh_") ~ "left",
      str_detect(variable, "__rh_") ~ "right"
    ),
    variable = str_remove(variable, "__lh_.*|__rh_.*")
  ) %>%
  select(
    participant_id,
    session_id,
    session_id_continu,
    co,
    co_longi,
    ch,
    ch_longi,

    ab_g_dyn__design_site,
    ab_g_dyn__design_mr__model,

    puberty,
    ab_g_stc__cohort_sex,
    ph_y_pds__f_002,
    ph_y_pds__f_002__05__01__v1,
    ab_g_stc__cohort_ethnrace__meim,
    ab_p_demo__income__hhold_001__v01,
    ab_p_demo__relig_003,
    ple_cat,
    
    all_of(cols_no_hemi),

    variable,
    score,
    hemi
  )
     
# liste des régions bilatérales ####
regions <- unique(data_vol_aseg_long$variable)


## modèle avec temps catégoriel  ####
run_model <- function(reg) {
  
  dat <- data_vol_aseg_long %>%
    filter(variable == reg)
  
  model <- lmer(
    score ~ co_longi * session_id * hemi +
      ab_g_dyn__design_site +
      ab_g_dyn__design_mr__model +
      mr_y_smri__vol__aseg__icv_sum +
      puberty +
      ab_g_stc__cohort_ethnrace__meim +
      ab_p_demo__income__hhold_001__v01 +
      ab_p_demo__relig_003 +
      (1 | participant_id),
    data = dat,
    na.action = na.omit
  )
  
  return(model)
}

## appliquer à toutes les régions
models <- map(regions, run_model)

## nommer la liste
names(models) <- regions
summaries <- lapply(models, summary)

## anova
anova_vol_aseg <- lapply(names(models), function(nm) {
  
  a <- as.data.frame(anova(models[[nm]]))
  a$term <- rownames(a)
  a$region <- nm
  rownames(a) <- NULL
  
  a
})

anova_vol_aseg <- bind_rows(anova_vol_aseg)


anova_vol_aseg <- anova_vol_aseg %>%
  mutate(p_value = `Pr(>F)`) %>%
  group_by(term) %>%
  mutate(p_fdr = p.adjust(p_value, method = "fdr")) %>%
  ungroup()


## post hoc d'interaction co_longi x session_id

sig_regions <- anova_vol_aseg %>%
  filter(term == "co_longi:session_id", p_fdr < 0.05) %>%
  pull(region) %>%
  unique()

### moyennes par temps 

posthoc_vol_aseg <- map_dfr(sig_regions, function(reg) {

  model <- models[[reg]]

  ph <- emmeans(model, pairwise ~ co_longi | session_id)

  as.data.frame(ph$contrasts) %>%
    mutate(region = reg)
})


write.csv(posthoc_vol_aseg, "posthoc_vol_aseg.csv", row.names = FALSE)

### pentes entre les temps

posthoc_vol_aseg_pente <- map_dfr(sig_regions, function(reg) {

  model <- models[[reg]]

  emm <- emmeans(model, ~ co_longi * session_id)

  trends_time <- contrast(emm, method = "consec", by = "co_longi")

  ph <- contrast(trends_time, method = "pairwise", by = "contrast")

  as.data.frame(ph) %>%
    mutate(region = reg)

})

write.csv(posthoc_vol_aseg_pente, "posthoc_vol_aseg_pente.csv", row.names = FALSE)

## modèle avec temps continu ####
run_model <- function(reg) {
  
  dat <- data_vol_aseg_long %>%
    filter(variable == reg)
  
  model <- lmer(
    score ~ co_longi * session_id_continu * hemi +
      ab_g_dyn__design_site +
      ab_g_dyn__design_mr__model +
      mr_y_smri__vol__aseg__icv_sum +
      puberty +
      ab_g_stc__cohort_ethnrace__meim +
      ab_p_demo__income__hhold_001__v01 +
      ab_p_demo__relig_003 +
      (1 | participant_id),
    data = dat,
    na.action = na.omit
  )
  
  return(model)
}

# appliquer à toutes les régions
models <- map(regions, run_model)

# nommer la liste
names(models) <- regions
summaries <- lapply(models, summary)

# anova
anova_vol_aseg_continu <- lapply(names(models), function(nm) {
  
  a <- as.data.frame(anova(models[[nm]]))
  a$term <- rownames(a)
  a$region <- nm
  rownames(a) <- NULL
  
  a
})

anova_vol_aseg_continu <- bind_rows(anova_vol_aseg_continu)


anova_vol_aseg_continu <- anova_vol_aseg_continu %>%
  mutate(p_value = `Pr(>F)`) %>%
  group_by(term) %>%
  mutate(p_fdr = p.adjust(p_value, method = "fdr")) %>%
  ungroup()


# post hoc d'interaction co_longi x session_id

sig_regions <- anova_vol_aseg_continu %>%
  filter(term == "co_longi:session_id_continu", p_fdr < 0.05) %>%
  pull(region) %>%
  unique()

posthoc_vol_aseg_continu <- map_dfr(sig_regions, function(reg) {

  model <- models[[reg]]

  # post-hoc de l'interaction complète
  ph <- emtrends(model,
         pairwise ~ co_longi,
         var = "session_id_continu")

  as.data.frame(ph$contrasts) %>%
    mutate(region = reg)
})

write.csv(posthoc_vol_aseg_continu, "posthoc_vol_aseg_continu.csv", row.names = FALSE)





# liste des régions unilatérales ####
print(cols_no_hemi)
regions <- c("mr_y_smri__vol__aseg__3rdv_sum",
             "mr_y_smri__vol__aseg__4thv_sum",
             "mr_y_smri__vol__aseg__avs_sum",
             "mr_y_smri__vol__aseg__bs_sum",
             "mr_y_smri__vol__aseg__cca_sum",
             "mr_y_smri__vol__aseg__ccam_sum",
             "mr_y_smri__vol__aseg__ccc_sum",
             "mr_y_smri__vol__aseg__ccp_sum",
             "mr_y_smri__vol__aseg__ccpm_sum",
             "mr_y_smri__vol__aseg__csf_sum",
             "mr_y_smri__vol__aseg__lvs_sum",
             "mr_y_smri__vol__aseg__scgv_sum",
             "mr_y_smri__vol__aseg__stv_sum",
             "mr_y_smri__vol__aseg__whb_sum",
             "mr_y_smri__vol__aseg__wmh_sum" 
)

## modèle avec temps catégoriel ####
run_model <- function(reg) {
  
  model <- lmer(
    reformulate(
      termlabels = c(
        "co_longi * session_id",
        "ab_g_dyn__design_site",
        "ab_g_dyn__design_mr__model",
        "mr_y_smri__vol__aseg__icv_sum",
        "puberty",
        "ab_g_stc__cohort_ethnrace__meim",
        "ab_p_demo__income__hhold_001__v01",
        "ab_p_demo__relig_003",
        "(1 | participant_id)"
      ),
      response = reg
    ),
    data = data_vol_aseg,
    na.action = na.omit
  )
  
  return(model)
}

## appliquer à toutes les régions
models <- map(regions, run_model)

## nommer la liste
names(models) <- regions
summaries <- lapply(models, summary)

## anova
anova_vol_aseg_uni <- lapply(names(models), function(nm) {
  
  a <- as.data.frame(anova(models[[nm]]))
  a$term <- rownames(a)
  a$region <- nm
  rownames(a) <- NULL
  
  a
})

anova_vol_aseg_uni <- bind_rows(anova_vol_aseg_uni)


anova_vol_aseg_uni <- anova_vol_aseg_uni %>%
  mutate(p_value = `Pr(>F)`) %>%
  group_by(term) %>%
  mutate(p_fdr = p.adjust(p_value, method = "fdr")) %>%
  ungroup()


## post hoc d'interaction co_longi x session_id

sig_regions <- anova_vol_aseg_uni %>%
  filter(term == "co_longi:session_id", p_fdr < 0.05) %>%
  pull(region) %>%
  unique()

### moyennes par temps

posthoc_vol_aseg_uni <- map_dfr(sig_regions, function(reg) {

  model <- models[[reg]]

  ph <- emmeans(model, pairwise ~ co_longi | session_id)

  as.data.frame(ph$contrasts) %>%
    mutate(region = reg)
})


write.csv(posthoc_vol_aseg_uni, "posthoc_vol_aseg_uni.csv", row.names = FALSE)

### pentes entre les temps

posthoc_vol_aseg_uni_pente <- map_dfr(sig_regions, function(reg) {

  model <- models[[reg]]

  emm <- emmeans(model, ~ co_longi * session_id)

  trends_time <- contrast(emm, method = "consec", by = "co_longi")

  ph <- contrast(trends_time, method = "pairwise", by = "contrast")

  as.data.frame(ph) %>%
    mutate(region = reg)

})

write.csv(posthoc_vol_aseg_uni_pente, "posthoc_vol_aseg_uni_pente.csv", row.names = FALSE)


## modèle avec temps continu ####
run_model <- function(reg) {
  
  model <- lmer(
    reformulate(
      termlabels = c(
        "co_longi * session_id_continu",
        "ab_g_dyn__design_site",
        "ab_g_dyn__design_mr__model",
        "mr_y_smri__vol__aseg__icv_sum",
        "puberty",
        "ab_g_stc__cohort_ethnrace__meim",
        "ab_p_demo__income__hhold_001__v01",
        "ab_p_demo__relig_003",
        "(1 | participant_id)"
      ),
      response = reg
    ),
    data = data_vol_aseg,
    na.action = na.omit
  )
  
  return(model)
}

# appliquer à toutes les régions
models <- map(regions, run_model)

# nommer la liste
names(models) <- regions
summaries <- lapply(models, summary)

# anova
anova_vol_aseg_continu_uni <- lapply(names(models), function(nm) {
  
  a <- as.data.frame(anova(models[[nm]]))
  a$term <- rownames(a)
  a$region <- nm
  rownames(a) <- NULL
  
  a
})

anova_vol_aseg_continu_uni <- bind_rows(anova_vol_aseg_continu_uni)


anova_vol_aseg_continu_uni <- anova_vol_aseg_continu_uni %>%
  mutate(p_value = `Pr(>F)`) %>%
  group_by(term) %>%
  mutate(p_fdr = p.adjust(p_value, method = "fdr")) %>%
  ungroup()


# post hoc d'interaction co_longi x session_id

sig_regions <- anova_vol_aseg_continu_uni %>%
  filter(term == "co_longi:session_id_continu", p_fdr < 0.05) %>%
  pull(region) %>%
  unique()

posthoc_vol_aseg_continu_uni <- map_dfr(sig_regions, function(reg) {

  model <- models[[reg]]

  # post-hoc de l'interaction complète
  ph <- emtrends(model,
         pairwise ~ co_longi,
         var = "session_id_continu")

  as.data.frame(ph$contrasts) %>%
    mutate(region = reg)
})

write.csv(posthoc_vol_aseg_continu_uni, "posthoc_vol_aseg_continu_uni.csv", row.names = FALSE)
```

## 3.4 volume desikan
```{r}
data_vol_dsk <- read.csv("data_vol_dsk.csv")
data_vol_dsk$co_longi <- as.factor(data_vol_dsk$co_longi)

data_vol_dsk_long <- data_vol_dsk %>%
  pivot_longer(
    cols = starts_with("mr_y_smri__vol__dsk__"),
    names_to = "variable",
    values_to = "score"
  ) %>%
  mutate(
    hemi = case_when(
      str_detect(variable, "__lh_") ~ "left",
      str_detect(variable, "__rh_") ~ "right"
    ),
       variable = str_remove(variable, "__lh_.*|__rh_.*")
  ) %>%
  select(
    participant_id,
    session_id,
    session_id_continu,
    co,
    co_longi,
    ch,
    ch_longi,

    ab_g_dyn__design_site,
    ab_g_dyn__design_mr__model,
    mr_y_smri__vol__aseg__icv_sum,

    puberty,
    ab_g_stc__cohort_sex,
    ph_y_pds__f_002,
    ph_y_pds__f_002__05__01__v1,
    ab_g_stc__cohort_ethnrace__meim,
    ab_p_demo__income__hhold_001__v01,
    ab_p_demo__relig_003,
    ple_cat,

    variable,
    score,
    hemi
  )
    
# liste des régions
regions <- unique(data_vol_dsk_long$variable)


# modèle avec temps catégoriel ####
run_model <- function(reg) {
  
  dat <- data_vol_dsk_long %>%
    filter(variable == reg)
  
  model <- lmer(
    score ~ co_longi * session_id * hemi +
      ab_g_dyn__design_site +
      ab_g_dyn__design_mr__model +
      mr_y_smri__vol__aseg__icv_sum +
      puberty +
      ab_g_stc__cohort_ethnrace__meim +
      ab_p_demo__income__hhold_001__v01 +
      ab_p_demo__relig_003 +
      (1 | participant_id),
    data = dat,
    na.action = na.omit
  )
  
  return(model)
}

## appliquer à toutes les régions
models <- map(regions, run_model)

## nommer la liste
names(models) <- regions
summaries <- lapply(models, summary)

## anova
anova_vol_dsk <- lapply(names(models), function(nm) {
  
  a <- as.data.frame(anova(models[[nm]]))
  a$term <- rownames(a)
  a$region <- nm
  rownames(a) <- NULL
  
  a
})

anova_vol_dsk <- bind_rows(anova_vol_dsk)


anova_vol_dsk <- anova_vol_dsk %>%
  mutate(p_value = `Pr(>F)`) %>%
  group_by(term) %>%
  mutate(p_fdr = p.adjust(p_value, method = "fdr")) %>%
  ungroup()


## post hoc d'interaction co_longi x session_id

sig_regions <- anova_vol_dsk %>%
  filter(term == "co_longi:session_id", p_fdr < 0.05) %>%
  pull(region) %>%
  unique()

### moyennes par temps

posthoc_vol_dsk <- map_dfr(sig_regions, function(reg) {

  model <- models[[reg]]

  ph <- emmeans(model, pairwise ~ co_longi | session_id)

  as.data.frame(ph$contrasts) %>%
    mutate(region = reg)
})


write.csv(posthoc_vol_dsk, "posthoc_vol_dsk.csv", row.names = FALSE)

### pentes entre les temps

posthoc_vol_dsk_pente <- map_dfr(sig_regions, function(reg) {

  model <- models[[reg]]

  emm <- emmeans(model, ~ co_longi * session_id)

  trends_time <- contrast(emm, method = "consec", by = "co_longi")

  ph <- contrast(trends_time, method = "pairwise", by = "contrast")

  as.data.frame(ph) %>%
    mutate(region = reg)

})

write.csv(posthoc_vol_dsk_pente, "posthoc_vol_dsk_pente.csv", row.names = FALSE)

# modèle avec temps continu ####
run_model <- function(reg) {
  
  dat <- data_vol_dsk_long %>%
    filter(variable == reg)
  
  model <- lmer(
    score ~ co_longi * session_id_continu * hemi +
      ab_g_dyn__design_site +
      ab_g_dyn__design_mr__model +
      mr_y_smri__vol__aseg__icv_sum +
      puberty +
      ab_g_stc__cohort_ethnrace__meim +
      ab_p_demo__income__hhold_001__v01 +
      ab_p_demo__relig_003 +
      (1 | participant_id),
    data = dat,
    na.action = na.omit
  )
  
  return(model)
}

# appliquer à toutes les régions
models <- map(regions, run_model)

# nommer la liste
names(models) <- regions
summaries <- lapply(models, summary)

# anova
anova_vol_dsk_continu <- lapply(names(models), function(nm) {
  
  a <- as.data.frame(anova(models[[nm]]))
  a$term <- rownames(a)
  a$region <- nm
  rownames(a) <- NULL
  
  a
})

anova_vol_dsk_continu <- bind_rows(anova_vol_dsk_continu)


anova_vol_dsk_continu <- anova_vol_dsk_continu %>%
  mutate(p_value = `Pr(>F)`) %>%
  group_by(term) %>%
  mutate(p_fdr = p.adjust(p_value, method = "fdr")) %>%
  ungroup()


# post hoc d'interaction co_longi x session_id

sig_regions <- anova_vol_dsk_continu %>%
  filter(term == "co_longi:session_id_continu", p_fdr < 0.05) %>%
  pull(region) %>%
  unique()

posthoc_vol_dsk_continu <- map_dfr(sig_regions, function(reg) {

  model <- models[[reg]]

  # post-hoc de l'interaction complète
  ph <- emtrends(model,
         pairwise ~ co_longi,
         var = "session_id_continu")

  as.data.frame(ph$contrasts) %>%
    mutate(region = reg)
})

write.csv(posthoc_vol_dsk_continu, "posthoc_vol_dsk_continu.csv", row.names = FALSE)
```

## 3.5 volume destrieux

```{r}
data_vol_dst <- read.csv("data_vol_dst.csv")
data_vol_dst$co_longi <- as.factor(data_vol_dst$co_longi)

data_vol_dst_long <- data_vol_dst %>%
  pivot_longer(
    cols = starts_with("mr_y_smri__vol__dst__"),
    names_to = "variable",
    values_to = "score"
  ) %>%
  mutate(
    hemi = case_when(
      str_detect(variable, "__lh_") ~ "left",
      str_detect(variable, "__rh_") ~ "right"
    ),
       variable = str_remove(variable, "__lh_.*|__rh_.*")
  ) %>%
  select(
    participant_id,
    session_id,
    session_id_continu,
    co,
    co_longi,
    ch,
    ch_longi,

    ab_g_dyn__design_site,
    ab_g_dyn__design_mr__model,
    mr_y_smri__vol__aseg__icv_sum,

    puberty,
    ab_g_stc__cohort_sex,
    ph_y_pds__f_002,
    ph_y_pds__f_002__05__01__v1,
    ab_g_stc__cohort_ethnrace__meim,
    ab_p_demo__income__hhold_001__v01,
    ab_p_demo__relig_003,
    ple_cat,

    variable,
    score,
    hemi
  )
    
# liste des régions
regions <- unique(data_vol_dst_long$variable)


# modèle avec temps catégoriel ####
run_model <- function(reg) {
  
  dat <- data_vol_dst_long %>%
    filter(variable == reg)
  
  model <- lmer(
    score ~ co_longi * session_id * hemi +
      ab_g_dyn__design_site +
      ab_g_dyn__design_mr__model +
      mr_y_smri__vol__aseg__icv_sum +
      puberty +
      ab_g_stc__cohort_ethnrace__meim +
      ab_p_demo__income__hhold_001__v01 +
      ab_p_demo__relig_003 +
      (1 | participant_id),
    data = dat,
    na.action = na.omit
  )
  
  return(model)
}

## appliquer à toutes les régions
models <- map(regions, run_model)

## nommer la liste
names(models) <- regions
summaries <- lapply(models, summary)

## anova
anova_vol_dst <- lapply(names(models), function(nm) {
  
  a <- as.data.frame(anova(models[[nm]]))
  a$term <- rownames(a)
  a$region <- nm
  rownames(a) <- NULL
  
  a
})

anova_vol_dst <- bind_rows(anova_vol_dst)


anova_vol_dst <- anova_vol_dst %>%
  mutate(p_value = `Pr(>F)`) %>%
  group_by(term) %>%
  mutate(p_fdr = p.adjust(p_value, method = "fdr")) %>%
  ungroup()


## post hoc d'interaction co_longi x session_id
### moyennes à chaque temps
sig_regions <- anova_vol_dst %>%
  filter(term == "co_longi:session_id", p_fdr < 0.05) %>%
  pull(region) %>%
  unique()

posthoc_vol_dst <- map_dfr(sig_regions, function(reg) {

  model <- models[[reg]]

  ph <- emmeans(model, pairwise ~ co_longi | session_id)

  as.data.frame(ph$contrasts) %>%
    mutate(region = reg)
})


write.csv(posthoc_vol_dst, "posthoc_vol_dst.csv", row.names = FALSE)

### pentes entre les temps

posthoc_vol_dst_pente <- map_dfr(sig_regions, function(reg) {

  model <- models[[reg]]

  emm <- emmeans(model, ~ co_longi * session_id)

  trends_time <- contrast(emm, method = "consec", by = "co_longi")

  ph <- contrast(trends_time, method = "pairwise", by = "contrast")

  as.data.frame(ph) %>%
    mutate(region = reg)

})

write.csv(posthoc_vol_dst_pente, "posthoc_vol_dst_pente.csv", row.names = FALSE)

# modèle avec temps continu ####
run_model <- function(reg) {
  
  dat <- data_vol_dst_long %>%
    filter(variable == reg)
  
  model <- lmer(
    score ~ co_longi * session_id_continu * hemi +
      ab_g_dyn__design_site +
      ab_g_dyn__design_mr__model +
      mr_y_smri__vol__aseg__icv_sum +
      puberty +
      ab_g_stc__cohort_ethnrace__meim +
      ab_p_demo__income__hhold_001__v01 +
      ab_p_demo__relig_003 +
      (1 | participant_id),
    data = dat,
    na.action = na.omit
  )
  
  return(model)
}

# appliquer à toutes les régions
models <- map(regions, run_model)

# nommer la liste
names(models) <- regions
summaries <- lapply(models, summary)

# anova
anova_vol_dst_continu <- lapply(names(models), function(nm) {
  
  a <- as.data.frame(anova(models[[nm]]))
  a$term <- rownames(a)
  a$region <- nm
  rownames(a) <- NULL
  
  a
})

anova_vol_dst_continu <- bind_rows(anova_vol_dst_continu)


anova_vol_dst_continu <- anova_vol_dst_continu %>%
  mutate(p_value = `Pr(>F)`) %>%
  group_by(term) %>%
  mutate(p_fdr = p.adjust(p_value, method = "fdr")) %>%
  ungroup()


# post hoc d'interaction co_longi x session_id

sig_regions <- anova_vol_dst_continu %>%
  filter(term == "co_longi:session_id_continu", p_fdr < 0.05) %>%
  pull(region) %>%
  unique()

posthoc_vol_dst_continu <- map_dfr(sig_regions, function(reg) {

  model <- models[[reg]]

  # post-hoc de l'interaction complète
  ph <- emtrends(model,
         pairwise ~ co_longi,
         var = "session_id_continu")

  as.data.frame(ph$contrasts) %>%
    mutate(region = reg)
})

write.csv(posthoc_vol_dst_continu, "posthoc_vol_dst_continu.csv", row.names = FALSE)
```


